---
title: "AT&T Mexico"
output: 
  flexdashboard::flex_dashboard:
    logo: AT&T.png
    orientation: rows
---




```{r, echo=FALSE, include=FALSE, warning = FALSE}


library(flexdashboard)
library(plotly)
library(ggplot2)
library(readxl)
library(stringr)
library(readr)
library(readxl)
library(stringr)
library(lubridate)
library(xtable)
library(plotrix)
library(readxl)
library(stringr)
library(stats)
library(xtable)
library(knitr)
library(dygraphs)
library(dplyr)
library("kableExtra")
library(dplyr)
library(scales)
suppressMessages(library(googlesheets))
suppressMessages(library(dplyr))
library(googlesheets)
library("googledrive", lib.loc="~/R/win-library/3.4")
library(rvest)
library(rvest) ; library(tidyverse) ; library(stringr) ; require(magick) 


mes <-'Historico'


#############################################################################

############################## SOCIAL MEDIA #################################

#############################################################################


################## Ad name #######################

url = "https://taxonomybuilder.oneomg.com/Client/43"
download.file(url, destfile = "scrapedpage.html", quiet=TRUE)
url_html <- read_html("scrapedpage.html")


ruta <- paste("C:/Users/Luis.TorresP/Desktop/Archivos/Validador de Taxonomía/AT&T/SOCIAL MEDIA/",mes,sep = '')
setwd(paste("C:/Users/Luis.TorresP/Desktop/Archivos/Validador de Taxonomía/AT&T/SOCIAL MEDIA/",mes, sep = ''))



gs_auth(new_user = TRUE) # Iniciar sesión
base <- gs_read(gs_title('Social Media AT&T'), ws = gs_ws_ls(ss = gs_title("Social Media AT&T"))[grep(mes,gs_ws_ls(ss = gs_title("Social Media AT&T")))])
estructura <- data.frame(matrix(nrow = 3,ncol = 3))


diccionario <- data.frame(matrix(nrow = 0,ncol = 5))

for (i in seq(dim(data.frame(html_text(html_nodes(url_html,'.panel-heading'))))[1])) { # Este primer for corre sobre todos los bloques que haya en existencia en el taxonómi de la cuenta
  for (j in seq(length(html_children(html_children(html_children(html_children(html_children(html_children(html_children(html_children(url_html)[2])[4])[7])[i])[2]))[2])))) { # Este for corre sobre el número de variables que tenga el bloque i
    print(paste('valor de j',j))
    if(length(html_children(html_children(html_children(html_children(html_children(html_children(html_children(html_children(html_children(html_children(html_children(url_html)[2])[4])[7])[i])[2]))[2])[j][1])[1]))) != 0){
      for (k in seq(2,length(html_children(html_children(html_children(html_children(html_children(html_children(html_children(html_children(html_children(html_children(html_children(url_html)[2])[4])[7])[i])[2]))[2])[j][1])[1]))))) {
        print(k)
        panel <- unique(trimws(str_split(gsub('\r','_',gsub('\t','_', gsub('\n','_',html_text(html_nodes(url_html,'.panel-heading'))[i]))),'_')[[1]]))[2]
        variable <- html_children(html_children(html_children(html_children(html_children(html_children(html_children(html_children(html_children(html_children(url_html)[2])[4])[7])[i])[2]))[2])[j]))[1]%>% html_text()
        valor <- html_attrs(html_children(html_children(html_children(html_children(html_children(html_children(html_children(html_children(html_children(html_children(html_children(url_html)[2])[4])[7])[i])[2]))[2])[j])))[k])[[1]]
        registro <- data.frame(t(as.matrix(c(panel,variable,valor))))
        #registro <- t(registro)
        colnames(registro) <- 1:5
        diccionario <- rbind(diccionario,registro)
        colnames(diccionario) <- 1:5
      }  
    }else if(length(html_children(html_children(html_children(html_children(html_children(html_children(html_children(html_children(html_children(html_children(html_children(url_html)[2])[4])[7])[i])[2]))[2])[j][1])[1]))) == 0){
      next(j)
    }
    
  }
}


colnames(diccionario) <- c('Panel','Variable','field_item_id','field_item_name','field_item_code')

###############################################################################
################################ Estructura ###################################
###############################################################################



fuentes <-  data.frame(matrix(nrow = dim(data.frame(html_text(html_nodes(url_html,'.panel-heading'))))[1], ncol = 2))

for (i in seq(dim(data.frame(html_text(html_nodes(url_html,'.panel-heading'))))[1])) {
  for (j in seq(length(html_children(html_children(html_children(html_children(html_children(html_children(html_children(html_children(url_html)[2])[4])[7])[i])[2]))[2])))) {
    fuentes[i,1] <- unique(trimws(str_split(gsub('\r','_',gsub('\t','_', gsub('\n','_',html_text(html_nodes(url_html,'.panel-heading'))[i]))),'_')[[1]]))[2]   
    fuentes[i,2] <- paste(na.omit(fuentes[i,2]),html_children(html_children(html_children(html_children(html_children(html_children(html_children(html_children(html_children(html_children(url_html)[2])[4])[7])[i])[2]))[2])[j]))[1]%>% html_text(),sep = '_')
  }
  fuentes[i,2] <- substring(fuentes[i,2], 2,nchar(fuentes[i,2]))
}

fuentes_sm <- data.frame(fuentes[grep('SOCIAL', toupper(fuentes[,1])),])
fuentes_sm <- fuentes_sm[c(grep('nombre del anuncio',fuentes_sm[,1]),grep('conjunto de anuncios',fuentes_sm[,1]),grep('campaña',fuentes_sm[,1])),]

estructura[,2:3] <- fuentes_sm


base <- data.frame(unique(base[,c( "Inicio del informe","Fin del informe","Nombre del anuncio")]))

rownames(base) <- seq(dim(base)[1])

a_sm <- str_split(string = base[,3], pattern = "_")
columnas <- data.frame(matrix(ncol = 2,nrow = length(a_sm)))

for (i in seq(length(a_sm))) {
  columnas[i,1:2] <- c(i,length(a_sm[[i]]))  
}

colnames(columnas) <- c('No.Registro','No. Columnas') 

if(length(str_split(estructura[1,3], '_')[[1]]) > max(columnas[,2])){
  n <- length(str_split(estructura[1,3], '_')[[1]])
}else if(length(str_split(estructura[1,3], '_')[[1]]) <= max(columnas[,2])){
  n <- max(columnas[,2])
}


adname_sm <- data.frame(matrix(nrow = dim(base)[1], ncol = n))

for (i in seq(length(a_sm)[1])) {
  adname_sm[i,seq(length(a_sm[[i]]))] <- as.character(a_sm[[i]])
}


if(max(columnas[,2])>length(str_split(estructura[1,3], '_')[[1]])){
  colnames(adname_sm) <- c(as.character(str_split(estructura[1,3], '_')[[1]]),rep('Variable MAL',max(columnas[,2])-length(str_split(estructura[1,3], '_')[[1]])))
}else if(max(columnas[,2]) <= length(str_split(estructura[1,3], '_')[[1]])){
  colnames(adname_sm) <- as.character(str_split(estructura[1,3], '_')[[1]])
}

adname_sm <- cbind(base[,1:2], adname_sm)

eval_contenido <- data.frame(matrix(nrow = dim(adname_sm)[1], ncol = length(str_split(estructura[1,3], '_')[[1]])+1))
colnames(eval_contenido) <- as.character(str_split(estructura[1,3], '_')[[1]])


diccionario_ad <- data.frame(diccionario[grep(estructura[1,2], diccionario[,1]),c(2,5)])
rownames(diccionario_ad) <- seq(dim(diccionario_ad)[1])



for (i in 3:(length(str_split(estructura[1,3], '_')[[1]])+1)) {
  validador <- cbind('Validador' = is.element(adname_sm[,i],diccionario_ad[grep(str_split(estructura[1,3],'_')[[1]][i-2],diccionario_ad[,1]),2]),'Registro' = seq(dim(adname_sm)[1]))
  errores <- adname_sm[grep(0,validador[,1]),]
  eval_contenido[grep(0,validador[,1]),(i-2)] <- 'MAL'
  eval_contenido[grep(1,validador[,1]),(i-2)] <-'BIEN'
}



catalogo_fecha <- data.frame(matrix(nrow = length(seq(1:31)),ncol = 3))
catalogo_fecha[c(1:9,10:31),1] <- c(paste(0,seq(9),sep = ''),as.character(seq(10,31)))
catalogo_fecha[c(1:9,10:12),2] <- c(paste(0,seq(9),sep = ''),as.character(seq(10,12)))
catalogo_fecha[,3] <-  as.character(seq(2016,2046))

fecha <- data.frame(matrix(nrow = dim(adname_sm)[1],ncol = 13))
fecha[,1] <- substring(adname_sm[,"FECHA DE FIN"],1,4)
fecha[,2] <- substring(adname_sm[,"FECHA DE FIN"],5,5)
fecha[,3] <- substring(adname_sm[,"FECHA DE FIN"],6,7)
fecha[,4] <- substring(adname_sm[,"FECHA DE FIN"],8,8)
fecha[,5] <- substring(adname_sm[,"FECHA DE FIN"],9,10)
fecha[,6] <- nchar(as.character(adname_sm[,"FECHA DE FIN"]))
fecha[,7] <- as.numeric(is.element(fecha[,1],catalogo_fecha[,3]))
fecha[,8] <- as.numeric(is.element(fecha[,2],'-'))
fecha[,9] <- as.numeric(is.element(fecha[,3],as.character(na.omit(catalogo_fecha[,2]))))
fecha[,10] <- as.numeric(is.element(fecha[,4],'-'))
fecha[,11] <- as.numeric(is.element(fecha[,5],as.character(na.omit(catalogo_fecha[,1]))))
fecha[,12] <- apply(fecha[,7:11],1,sum)
fecha <- cbind(adname_sm[,"FECHA DE FIN"],fecha)
colnames(fecha) <- c('Fecha','Año','Sep1','Mes','Sep2','Dia','Longitud','Val_año','Val_sep1','Val_mes','Val_sep2','Val_dia','Total_score','Evaluación')
colnames(eval_contenido) <- c(as.character(str_split(estructura[1,3], '_')[[1]]),'Resultado Contenido')



for (i in seq(dim(fecha)[1])) {
  if(fecha[i,7] == 10 && fecha[i,13] == 5){
    fecha[i,14] <- 'BIEN'
  }else if(fecha[i,7] != 10 || fecha[i,13] != 5){
    fecha[i,14] <- 'MAL'
  }
}

eval_contenido[,"FECHA DE FIN"] <- fecha[,14]

for (i in seq(dim(eval_contenido)[1])) {
  if(length(grep('BIEN',eval_contenido[i,])) == length(str_split(estructura[1,3],'_')[[1]]) ){
    eval_contenido[i,dim(eval_contenido)[2]] <- 'CORRECTA ESTRUCTURA Y CATALOGO'  
  }else if(length(grep('BIEN',eval_contenido[i,])) != length(str_split(estructura[1,3],'_')[[1]]) && length(grep('BIEN',eval_contenido[i,])) !=0){
    eval_contenido[i,dim(eval_contenido)[2]] <- paste('ERROR EN:', paste(toupper(colnames(eval_contenido)[grep('MAL',eval_contenido[i,])]),collapse = '-'),sep = ' ')
  }else if(length(grep('BIEN',eval_contenido[i,])) ==0){
    eval_contenido[i,dim(eval_contenido)[2]] <- 'ERROR DE CATALOGO EN TODAS LAS MÉTRICAS'
  }
}

if(max(columnas[,2])!=length(str_split(estructura[1,3], '_')[[1]]) || min(columnas[,2])!=length(str_split(estructura[1,3], '_')[[1]])){
  error_estructura <- adname_sm[as.numeric(rownames(columnas)[columnas[,2]!=length(str_split(estructura[1,3], '_')[[1]])]),]
}else if(max(columnas[,2])==length(str_split(estructura[1,3], '_')[[1]]) && min(columnas[,2])==length(str_split(estructura[1,3], '_')[[1]])){
  error_estructura <- data.frame(matrix(nrow = 0, ncol = 1))
}



if(dim(error_estructura)[1]!=0){
  for (i in seq(dim(error_estructura)[1])) {
    if(eval_contenido[as.numeric(row.names(error_estructura))[i],dim(eval_contenido)[2]] == "CORRECTA ESTRUCTURA Y CATALOGO"){
      eval_contenido[as.numeric(row.names(error_estructura))[i],dim(eval_contenido)[2]] <- paste('CORRECTO CATALOGO PERO ERROR DE ESTRUCTURA')
    }else if(eval_contenido[as.numeric(row.names(error_estructura))[i],dim(eval_contenido)[2]]!='CORRECTA ESTRUCTURA'){
      eval_contenido[as.numeric(row.names(error_estructura))[i],dim(eval_contenido)[2]] <- paste(eval_contenido[as.numeric(row.names(error_estructura))[i],dim(eval_contenido)[2]],'ERROR DE ESTRUCTURA', sep = '-') 
    }
  }
  
}else if(dim(error_estructura)[1]==0){
  eval_contenido <- eval_contenido
}

adname_sm <- cbind.data.frame("Nombre del anuncio" = base[,3],adname_sm,eval_contenido)



########### Verificamos la Taxónom??a para Conjunto de anuncios #################


base <- gs_read(gs_title('Social Media AT&T'), ws = gs_ws_ls(ss = gs_title("Social Media AT&T"))[grep(mes,gs_ws_ls(ss = gs_title("Social Media AT&T")))])

base <- data.frame(unique(base[,c("Inicio del informe","Fin del informe","Nombre del conjunto de anuncios")]))

rownames(base) <- seq(dim(base)[1])


ca_sm <- str_split(base[,3], "_") 
columnas_ca <- data.frame(matrix(ncol = 2,nrow = length(ca_sm)))

for (i in seq(length(ca_sm))) {
  columnas_ca[i,1:2] <- c(i,length(ca_sm[[i]]))  
}

colnames(columnas_ca) <- c('No.Registro','No. Columnas') 

if(length(str_split(estructura[2,3], '_')[[1]]) > max(columnas_ca[,2])){
  n <- length(str_split(estructura[2,3], '_')[[1]])
}else if(length(str_split(estructura[2,3], '_')[[1]]) <= max(columnas_ca[,2])){
  n <- max(columnas_ca[,2])
}


anuncios_sm <- data.frame(matrix(nrow = dim(base)[1], ncol = n))  

for (i in seq(length(ca_sm)[1])) {
  anuncios_sm[i,seq(length(ca_sm[[i]]))] <- as.character(ca_sm[[i]])
}


if(max(columnas_ca[,2])>length(str_split(estructura[2,3], '_')[[1]])){
  colnames(anuncios_sm) <- c(as.character(str_split(estructura[2,3], '_')[[1]]),rep('Variable MAL',max(columnas_ca[,2])-length(str_split(estructura[2,3], '_')[[1]])))
}else if(max(columnas_ca[,2]) <= length(str_split(estructura[2,3], '_')[[1]])){
  colnames(anuncios_sm) <- as.character(str_split(estructura[2,3], '_')[[1]])
}

anuncios_sm <- cbind(base[,1:2], anuncios_sm)


# Analizamos si cada columna tiene los valores correctos 

eval_contenido_anuncios <- data.frame(matrix(nrow = dim(anuncios_sm)[1], ncol = length(str_split(estructura[2,3], '_')[[1]])+1))
colnames(eval_contenido_anuncios) <- as.character(str_split(estructura[2,3], '_')[[1]])


diccionario_ca <- diccionario[grep(estructura[2,2], diccionario[,1]),c(2,5)]
rownames(diccionario_ca) <- seq(dim(diccionario_ca)[1])



for (i in 3:length(str_split(estructura[2,3], '_')[[1]])) {
  validador <- cbind('Validador' = is.element(anuncios_sm[,i],diccionario_ca[grep(str_split(estructura[2,3],'_')[[1]][i-2],diccionario_ca[,1]),2]),'Registro' = seq(dim(anuncios_sm)[1]))
  eval_contenido_anuncios[grep(0,validador[,1]),(i-2)] <- 'MAL'
  eval_contenido_anuncios[grep(1,validador[,1]),(i-2)] <-'BIEN'
}


catalogo_fecha_anuncios <- data.frame(matrix(nrow = length(seq(1:31)),ncol = 3))
catalogo_fecha_anuncios[c(1:9,10:31),1] <- c(paste(0,seq(9),sep = ''),as.character(seq(10,31)))
catalogo_fecha_anuncios[c(1:9,10:12),2] <- c(paste(0,seq(9),sep = ''),as.character(seq(10,12)))
catalogo_fecha_anuncios[,3] <-  as.character(seq(2016,2046))



fecha_anuncios <- data.frame(matrix(nrow = dim(anuncios_sm)[1],ncol = 13))
fecha_anuncios[,1] <- substring(anuncios_sm[,"FECHA DE FIN"],1,4)
fecha_anuncios[,2] <- substring(anuncios_sm[,"FECHA DE FIN"],5,5)
fecha_anuncios[,3] <- substring(anuncios_sm[,"FECHA DE FIN"],6,7)
fecha_anuncios[,4] <- substring(anuncios_sm[,"FECHA DE FIN"],8,8)
fecha_anuncios[,5] <- substring(anuncios_sm[,"FECHA DE FIN"],9,10)
fecha_anuncios[,6] <- nchar(as.character(anuncios_sm[,"FECHA DE FIN"]))
fecha_anuncios[,7] <- as.numeric(is.element(fecha_anuncios[,1],catalogo_fecha_anuncios[,3]))
fecha_anuncios[,8] <- as.numeric(is.element(fecha_anuncios[,2],'-'))
fecha_anuncios[,9] <- as.numeric(is.element(fecha_anuncios[,3],as.character(na.omit(catalogo_fecha_anuncios[,2]))))
fecha_anuncios[,10] <- as.numeric(is.element(fecha_anuncios[,4],'-'))
fecha_anuncios[,11] <- as.numeric(is.element(fecha_anuncios[,5],as.character(na.omit(catalogo_fecha_anuncios[,1]))))
fecha_anuncios[,12] <- apply(fecha_anuncios[,7:11],1,sum)
fecha_anuncios <- cbind(anuncios_sm[,"FECHA DE FIN"],fecha_anuncios)
colnames(fecha_anuncios) <- c('FECHA','Año','Sep1','Mes','Sep2','Dia','Longitud','Val_año','Val_sep1','Val_mes','Val_sep2','Val_dia','Total_score','Evaluación')
colnames(eval_contenido_anuncios) <- c(as.character(str_split(estructura[2,3], '_')[[1]]),'Resultado Contenido')



for (i in seq(dim(fecha_anuncios)[1])) {
  if(fecha_anuncios[i,7] == 10 && fecha_anuncios[i,13] == 5){
    fecha_anuncios[i,14] <- 'BIEN'
  }else if(fecha_anuncios[i,7] != 10 || fecha_anuncios[i,13] != 5){
    fecha_anuncios[i,14] <- 'MAL'
  }
}


eval_contenido_anuncios[,c( "FECHA DE FIN")] <- fecha_anuncios[,c(14)]

eval_contenido_anuncios[,'DESCRIPCION OPCIONAL'] <- 'BIEN'

for (i in seq(dim(eval_contenido_anuncios)[1])) {
  if(length(grep('BIEN',eval_contenido_anuncios[i,1:length(str_split(estructura[2,3], '_')[[1]])])) == length(str_split(estructura[2,3],'_')[[1]]) ){
    eval_contenido_anuncios[i,dim(eval_contenido_anuncios)[2]] <- 'CORRECTA ESTRUCTURA Y CATALOGO'  
  }else if(length(grep('BIEN',eval_contenido_anuncios[i,1:length(str_split(estructura[2,3], '_')[[1]])])) != length(str_split(estructura[2,3],'_')[[1]]) && length(grep('BIEN',eval_contenido_anuncios[i,1:length(str_split(estructura[2,3], '_')[[1]])])) !=0){
    eval_contenido_anuncios[i,dim(eval_contenido_anuncios)[2]] <- paste('ERROR EN:', paste(toupper(colnames(eval_contenido_anuncios)[grep('MAL',eval_contenido_anuncios[i,1:length(str_split(estructura[2,3], '_')[[1]])])]),collapse = '-'),sep = ' ')
  }else if(length(grep('BIEN',eval_contenido_anuncios[i,1:length(str_split(estructura[2,3], '_')[[1]])])) ==0){
    eval_contenido_anuncios[i,dim(eval_contenido_anuncios)[2]] <- 'ERROR DE CATALOGO EN TODAS LAS MÉTRICAS'
  }
}



if(length(grep('BIEN',eval_contenido_anuncios[i,seq(length(str_split(estructura[2,3],'_')[[1]]))]))!=length(str_split(estructura[2,3],'_')[[1]])){
  error_estructura_anuncios <- anuncios_sm[grep(TRUE,is.element(anuncios_sm[,'DESCRIPCION OPCIONAL'],"")),]
}else if(length(grep('BIEN',eval_contenido_anuncios[i,seq(length(str_split(estructura[2,3],'_')[[1]]))]))==length(str_split(estructura[2,3],'_')[[1]])){
  error_estructura_anuncios <- data.frame(matrix(nrow = 0, ncol = 1))
}


if(dim(error_estructura_anuncios)[1]!=0){
  for (i in seq(dim(error_estructura_anuncios)[1])) {
    if(eval_contenido_anuncios[as.numeric(row.names(error_estructura_anuncios))[i],dim(eval_contenido_anuncios)[2]] == "CORRECTA ESTRUCTURA Y CATALOGO"){
      eval_contenido_anuncios[as.numeric(row.names(error_estructura_anuncios))[i],dim(eval_contenido_anuncios)[2]] <- paste('CORRECTO CATALOGO PERO ERROR DE ESTRUCTURA')
    }else if(eval_contenido_anuncios[as.numeric(row.names(error_estructura_anuncios))[i],dim(eval_contenido_anuncios)[2]]!='CORRECTA ESTRUCTURA'){
      eval_contenido_anuncios[as.numeric(row.names(error_estructura_anuncios))[i],dim(eval_contenido_anuncios)[2]] <- paste(eval_contenido_anuncios[as.numeric(row.names(error_estructura_anuncios))[i],dim(eval_contenido_anuncios)[2]],'ERROR DE ESTRUCTURA', sep = '-') 
    }
  }
  
}else if(dim(error_estructura_anuncios)[1]==0){
  eval_contenido_anuncios <- eval_contenido_anuncios
}


anuncios_sm <- cbind.data.frame("Nombre del conjunto de anuncios" = base[,3],anuncios_sm,eval_contenido_anuncios)


############ Verificamos la campaña #######

base <- gs_read(gs_title('Social Media AT&T'), ws = gs_ws_ls(ss = gs_title("Social Media AT&T"))[grep(mes,gs_ws_ls(ss = gs_title("Social Media AT&T")))])

base <- data.frame(unique(base[,c(1,2,5)]))

rownames(base) <- seq(dim(base)[1])

cam_sm <- str_split(base[,3], "_") 
columnas_cam <- data.frame(matrix(ncol = 2,nrow = length(cam_sm)))

for (i in seq(length(cam_sm))) {
  columnas_cam[i,1:2] <- c(i,length(cam_sm[[i]]))  
}

colnames(columnas_cam) <- c('No.Registro','No. Columnas') 

if(length(str_split(estructura[3,3], '_')[[1]]) > max(columnas_cam[,2])){
  n <- length(str_split(estructura[3,3], '_')[[1]])
}else if(length(str_split(estructura[3,3], '_')[[1]]) <= max(columnas_cam[,2])){
  n <- max(columnas_cam[,2])
}


campania_sm <- data.frame(matrix(nrow = dim(base)[1], ncol = n)) 

for (i in seq(length(cam_sm)[1])) {
  campania_sm[i,seq(length(cam_sm[[i]]))] <- as.character(cam_sm[[i]])
}


if(max(columnas_cam[,2])>length(str_split(estructura[3,3], '_')[[1]])){
  colnames(campania_sm) <- c(as.character(str_split(estructura[3,3], '_')[[1]]),rep('Variable MAL',max(columnas_cam[,2])-length(str_split(estructura[3,3], '_')[[1]])))
}else if(max(columnas_cam[,2]) <= length(str_split(estructura[3,3], '_')[[1]])){
  colnames(campania_sm) <- as.character(str_split(estructura[3,3], '_')[[1]])
}

campania_sm <- cbind(base[,1:2], campania_sm)


# Analizamos si cada columna tiene los valores correctos 

eval_contenido_campania <- data.frame(matrix(nrow = dim(campania_sm)[1], ncol = length(str_split(estructura[3,3],'_')[[1]])+2))
colnames(eval_contenido_campania) <- as.character(str_split(estructura[3,3], '_')[[1]])


diccionario_cam <- diccionario[grep(estructura[3,2], diccionario[,1]),c(2,5)]
rownames(diccionario_cam) <- seq(dim(diccionario_cam)[1])


columnas <- grep(FALSE,is.element(colnames(campania_sm)[seq(length(str_split(estructura[3,3],'_')[[1]])+2)],c('FECHA DE INICIO','FECHA DE FIN','DESCRIPCION OPCIONAL')))[3:length(grep(FALSE,is.element(colnames(campania_sm)[seq(length(str_split(estructura[3,3],'_')[[1]])+2)],c('FECHA DE INICIO','FECHA DE FIN','DESCRIPCION OPCIONAL'))))]


for (i in columnas) {
  validador <- cbind('Validador' = is.element(campania_sm[,i],diccionario_cam[grep(str_split(estructura[3,3],'_')[[1]][i-2],diccionario_cam[,1]),2]),'Registro' = seq(dim(campania_sm)[1]))
  eval_contenido_campania[grep(0,validador[,1]),(i-2)] <- 'MAL'
  eval_contenido_campania[grep(1,validador[,1]),(i-2)] <-'BIEN' 
}


catalogo_fecha <- data.frame(matrix(nrow = length(seq(1:31)),ncol = 3))
catalogo_fecha[c(1:9,10:31),1] <- c(paste(0,seq(9),sep = ''),as.character(seq(10,31)))
catalogo_fecha[c(1:9,10:12),2] <- c(paste(0,seq(9),sep = ''),as.character(seq(10,12)))
catalogo_fecha[,3] <-  as.character(seq(2016,2046))

fecha_campania <- data.frame(matrix(nrow = dim(campania_sm)[1],ncol = 28))
fecha_campania[,1] <- substring(campania_sm[,"FECHA DE INICIO"],1,2)
fecha_campania[,2] <- substring(campania_sm[,"FECHA DE INICIO"],3,3)
fecha_campania[,3] <- substring(campania_sm[,"FECHA DE INICIO"],4,5)
fecha_campania[,4] <- substring(campania_sm[,"FECHA DE INICIO"],6,6)
fecha_campania[,5] <- substring(campania_sm[,"FECHA DE INICIO"],7,10)
fecha_campania[,6] <- nchar(as.character(campania_sm[,"FECHA DE INICIO"]))
fecha_campania[,7] <- as.numeric(is.element(fecha_campania[,1],catalogo_fecha[,1]))
fecha_campania[,8] <- as.numeric(is.element(fecha_campania[,2],'-'))
fecha_campania[,9] <- as.numeric(is.element(fecha_campania[,3],as.character(na.omit(catalogo_fecha[,2]))))
fecha_campania[,10] <- as.numeric(is.element(fecha_campania[,4],'-'))
fecha_campania[,11] <- as.numeric(is.element(fecha_campania[,5],as.character(na.omit(catalogo_fecha[,3]))))
fecha_campania[,12] <- apply(fecha_campania[,7:11],1,sum)

fecha_campania[,14] <- campania_sm[,"FECHA DE FIN"]
fecha_campania[,15] <- substring(campania_sm[,"FECHA DE FIN"],1,2)
fecha_campania[,16] <- substring(campania_sm[,"FECHA DE FIN"],3,3)
fecha_campania[,17] <- substring(campania_sm[,"FECHA DE FIN"],4,5)
fecha_campania[,18] <- substring(campania_sm[,"FECHA DE FIN"],6,6)
fecha_campania[,19] <- substring(campania_sm[,"FECHA DE FIN"],7,10)
fecha_campania[,20] <- nchar(as.character(campania_sm[,"FECHA DE FIN"]))
fecha_campania[,21] <- as.numeric(is.element(fecha_campania[,15],catalogo_fecha[,1]))
fecha_campania[,22] <- as.numeric(is.element(fecha_campania[,16],'-'))
fecha_campania[,23] <- as.numeric(is.element(fecha_campania[,17],as.character(na.omit(catalogo_fecha[,2]))))
fecha_campania[,24] <- as.numeric(is.element(fecha_campania[,18],'-'))
fecha_campania[,25] <- as.numeric(is.element(fecha_campania[,19],as.character(na.omit(catalogo_fecha[,3]))))
fecha_campania[,26] <- apply(fecha_campania[,21:25],1,sum)


fecha_campania <- cbind(campania_sm[,"FECHA DE INICIO"],fecha_campania)

colnames(fecha_campania) <- c('Fecha Inicio','Dia','Sep1','Mes','Sep2','Año','Longitud','Val_dia','Val_sep1','Val_mes','Val_sep2','Val_año','Total_score','Evaluación',
                              'Fecha Fin','Dia','Sep1','Mes','Sep2','Año','Longitud','Val_dia','Val_sep1','Val_mes','Val_sep2','Val_año','Total_score','Evaluación','Evaluación Final')
colnames(eval_contenido_campania) <- c(as.character(str_split(estructura[3,3], '_')[[1]]),'Evaluación Final','Resultado Contenido')


for (i in seq(dim(fecha_campania)[1])) {
  if(fecha_campania[i,7] == 10 && fecha_campania[i,13] == 5){
    fecha_campania[i,14] <- 'BIEN'
  }else if(fecha_campania[i,7] != 10 || fecha_campania[i,13] != 5){
    fecha_campania[i,14] <- 'MAL'
  }
}

for (i in seq(dim(fecha_campania)[1])) {
  if(fecha_campania[i,21] == 10 && fecha_campania[i,27] == 5){
    fecha_campania[i,28] <- 'BIEN'
  }else if(fecha_campania[i,21] != 10 || fecha_campania[i,27] != 5){
    fecha_campania[i,28] <- 'MAL'
  }
}

for (i in seq(dim(fecha_campania)[1])) {
  if(length(grep('BIEN',fecha_campania[i,c(14,28)])) == 2 && as.numeric(paste(fecha_campania[i,c(6,4,2)], collapse = '/') <= paste(fecha_campania[i,c(20,18,16)], collapse = '/')) == 1){
    fecha_campania[i,29] <- 'BIEN'
  }else if(length(grep('BIEN',fecha_campania[i,c(14,28)])) != 2 && as.numeric(paste(fecha_campania[i,c(6,4,2)], collapse = '/') < paste(fecha_campania[i,c(20,18,16)], collapse = '/')) == 1 || length(grep('BIEN',fecha_campania[i,c(14,28)])) != 2 && as.numeric(paste(fecha_campania[i,c(6,4,2)], collapse = '/') < paste(fecha_campania[i,c(20,18,16)], collapse = '/')) != 1 || length(grep('BIEN',fecha_campania[i,c(14,28)])) != 2 && as.numeric(paste(fecha_campania[i,c(6,4,2)], collapse = '/') < paste(fecha_campania[i,c(20,18,16)], collapse = '/')) != 1){
    fecha_campania[i,29] <- paste('MAL: ERROR EN ',toupper(colnames(fecha_campania[i,c(1,15)])[grep(1,as.numeric(is.element(fecha_campania[i,c(14,28)],'MAL')))]),collapse = '       ')
  }else if(length(grep('BIEN',fecha_campania[i,c(14,28)])) == 2 && as.numeric(paste(fecha_campania[i,c(6,4,2)], collapse = '/') < paste(fecha_campania[i,c(20,18,16)], collapse = '/')) != 1)
    fecha_campania[i,29] <- 'MAL: LA FECHA DE INICIO ES MAYOR QUE LA FINAL'
}



eval_contenido_campania[,c( "FECHA DE INICIO","FECHA DE FIN","Evaluación Final")] <- fecha_campania[,c(14,28,29)]

eval_contenido_campania[,'DESCRIPCION OPCIONAL'] <- 'BIEN'

for (i in seq(dim(eval_contenido_campania)[1])) {
  if(length(grep('BIEN',eval_contenido_campania[i,seq(length(str_split(estructura[3,3],'_')[[1]]))])) == length(str_split(estructura[3,3],'_')[[1]])){
    eval_contenido_campania[i,dim(eval_contenido_campania)[2]] <- 'CORRECTA ESTRUCTURA Y CATALOGO'  
  }else if(length(grep('BIEN',eval_contenido_campania[i,seq(length(str_split(estructura[3,3],'_')[[1]]))])) != length(str_split(estructura[3,3],'_')[[1]]) && length(grep('BIEN',eval_contenido_campania[i,seq(length(str_split(estructura[3,3],'_')[[1]]))])) !=0){
    eval_contenido_campania[i,dim(eval_contenido_campania)[2]] <- paste('ERROR EN:', paste(toupper(colnames(eval_contenido_campania)[grep('MAL',eval_contenido_campania[i,seq(length(str_split(estructura[3,3],'_')[[1]]))])]),collapse = '-'),sep = ' ')
  }else if(length(grep('BIEN',eval_contenido_campania[i,seq(length(str_split(estructura[3,3],'_')[[1]]))])) == 0){
    eval_contenido_campania[i,dim(eval_contenido_campania)[2]] <- 'ERROR DE CATALOGO EN TODAS LAS MÉTRICAS'
  }
}


if(length(grep('BIEN',eval_contenido_campania[i,seq(length(str_split(estructura[3,3],'_')[[1]]))]))==length(str_split(estructura[3,3],'_')[[1]])){
  error_estructura_campania <- campania_sm[grep(TRUE,is.element(campania_sm[,'DESCRIPCION OPCIONAL'],"")),]
}else if(length(grep('BIEN',eval_contenido_campania[i,seq(length(str_split(estructura[3,3],'_')[[1]]))]))==length(str_split(estructura[3,3],'_')[[1]])){
  error_estructura_campania <- data.frame(matrix(nrow = 0, ncol = 1))
}



if(dim(error_estructura_campania)[1]!=0){
  for (i in seq(dim(error_estructura_campania)[1])) {
    if(eval_contenido_campania[as.numeric(row.names(error_estructura_campania))[i],dim(eval_contenido_campania)[2]] == "CORRECTA ESTRUCTURA Y CATALOGO"){
      eval_contenido_campania[as.numeric(row.names(error_estructura_campania))[i],dim(eval_contenido_campania)[2]] <- paste('CORRECTO CATALOGO PERO ERROR DE ESTRUCTURA')
    }else if(eval_contenido_campania[as.numeric(row.names(error_estructura_campania))[i],dim(eval_contenido_campania)[2]]!='CORRECTA ESTRUCTURA'){
      eval_contenido_campania[as.numeric(row.names(error_estructura_campania))[i],dim(eval_contenido_campania)[2]] <- paste(eval_contenido_campania[as.numeric(row.names(error_estructura_campania))[i],dim(eval_contenido_campania)[2]],'ERROR DE ESTRUCTURA', sep = '-') 
    }
  }
  
}else if(dim(error_estructura_campania)[1]==0){
  eval_contenido_campania <- eval_contenido_campania
}

campania_sm <- cbind.data.frame("Nombre de la campaña" = base[,3],campania_sm,eval_contenido_campania)



########### Creacion de archivos RD ########

sm_hist_adname <- cbind.data.frame('Fecha' = mes, adname_sm[,seq(3 + length(str_split(estructura[1,3],'_')[[1]]))] )
resultados_adname <- data.frame(matrix(nrow = dim(sm_hist_adname)[1], ncol = 1))
resultados_adname[grep('ERROR',adname_sm[,dim(adname_sm)[2]]),1] <-'MAL'
resultados_adname[is.na(resultados_adname[,1]),1] <- 'BIEN'
colnames(resultados_adname) <- 'Resultados'
sm_hist_adname <- cbind.data.frame(sm_hist_adname,resultados_adname)

save(sm_hist_adname,file = paste(getwd(),'/AT&T_Social_Media_Conjunto_de_Anuncios_',mes,'.rda', sep = ''))

sm_hist_anuncios <- cbind.data.frame('Fecha' = mes, anuncios_sm[,seq(3 + length(str_split(estructura[2,3],'_')[[1]]))] )
resultados_anuncios <- data.frame(matrix(nrow = dim(sm_hist_anuncios)[1], ncol = 1))
resultados_anuncios[grep('ERROR',anuncios_sm[,dim(anuncios_sm)[2]]),1] <-'MAL'
resultados_anuncios[is.na(resultados_anuncios[,1]),1] <- 'BIEN'
colnames(resultados_anuncios) <- 'Resultados'
sm_hist_anuncios <- cbind.data.frame(sm_hist_anuncios,resultados_anuncios)

save(sm_hist_anuncios,file = paste(getwd(),'/AT&T_Social_Media_Anuncios_',mes,'.rda', sep = ''))

sm_hist_campania <- cbind.data.frame('Fecha' = mes, campania_sm[,seq(3 + length(str_split(estructura[3,3],'_')[[1]]))] )
resultados_campania <- data.frame(matrix(nrow = dim(sm_hist_campania)[1], ncol = 1))
resultados_campania[grep('ERROR',campania_sm[,dim(campania_sm)[2]]),1] <-'MAL'
resultados_campania[is.na(resultados_campania[,1]),1] <- 'BIEN'
colnames(resultados_campania) <- 'Resultados'
sm_hist_campania <- cbind.data.frame(sm_hist_campania,resultados_campania)

save(sm_hist_campania,file = paste(getwd(),'/AT&T_Social_Media_Campaña_',mes,'.rda',sep = ''))



############ Resumen Total Soccial Media #########



resumen <- data.frame(matrix(ncol = 6, nrow = 3))


resumen[1,1] <- 'Campaña'
resumen[1,2:6] <- c(dim(campania_sm)[1]-length(grep('ERROR',campania_sm[,dim(campania_sm)[2]])),
                    length(grep('ERROR',campania_sm[,dim(campania_sm)[2]])),
                    dim(campania_sm)[1],
                    as.character(paste(round((dim(campania_sm)[1]-length(grep('ERROR',campania_sm[,dim(campania_sm)[2]])))/dim(campania_sm)[1]*100,2),'%')),
                    as.character(paste(round((length(grep('ERROR',campania_sm[,dim(campania_sm)[2]]))/dim(campania_sm)[1])*100,2),'%')))

if(length(grep('ERROR',campania_sm[,dim(campania_sm)[2]])) != 0){
  error_campania <- campania_sm[grep('ERROR',campania_sm[,dim(campania_sm)[2]]),]
}else if(length(grep('ERROR',campania_sm[,dim(campania_sm)[2]])) == 0){
  error_campania <- 'No hay Errores'
}


resumen[2,1] <- 'Conjunto de Anuncios'
resumen[2,2:6] <- c(dim(anuncios_sm)[1]-length(grep('ERROR',anuncios_sm[,dim(anuncios_sm)[2]])),
                    length(grep('ERROR',anuncios_sm[,dim(anuncios_sm)[2]])),
                    dim(anuncios_sm)[1],
                    as.character(paste(round((dim(anuncios_sm)[1]-length(grep('ERROR',anuncios_sm[,dim(anuncios_sm)[2]])))/dim(anuncios_sm)[1]*100,2),'%')),
                    as.character(paste(round((length(grep('ERROR',anuncios_sm[,dim(anuncios_sm)[2]]))/dim(anuncios_sm)[1])*100,2),'%')))


if(length(grep('ERROR',anuncios_sm[,dim(anuncios_sm)[2]])) != 0){
  error_anuncios <- anuncios_sm[grep('ERROR',anuncios_sm[,dim(anuncios_sm)[2]]),]
}else if(length(grep('ERROR',anuncios_sm[,dim(anuncios_sm)[2]])) == 0){
  error_anuncios <- 'No hay Errores'
}



resumen[3,1] <- 'Anuncios'
colnames(resumen) <- c('Sección','Bien Formada','Mal Formada','Total','% Bien Formada','% Mal Formada')
resumen[3,2:6] <- c(dim(adname_sm)[1]-length(grep('ERROR',adname_sm[,dim(adname_sm)[2]])),
                    length(grep('ERROR',adname_sm[,dim(adname_sm)[2]])),
                    dim(adname_sm)[1],
                    as.character(paste(round((dim(adname_sm)[1]-length(grep('ERROR',adname_sm[,dim(adname_sm)[2]])))/dim(adname_sm)[1]*100,2),'%')),
                    as.character(paste(round((length(grep('ERROR DE ESTRUCTURA',adname_sm[,dim(adname_sm)[2]]))/dim(adname_sm)[1])*100,2),'%')))

if(length(grep('ERROR',adname_sm[,dim(adname_sm)[2]])) != 0){
  error_adname <- adname_sm[grep('ERROR',adname_sm[,dim(adname_sm)[2]]),]
}else if(length(grep('ERROR',adname_sm[,dim(adname_sm)[2]])) == 0){
  error_adname <- 'No hay Errores'
}


imagen <- data.frame(
  Status = factor(c('Bien Formada','Mal Formada')),
  Fuente = factor(c('Campaña','Campaña','Conjunto de Anuncios','Conjunto de Anuncios','Anuncios','Anuncios'), levels = c('Campaña','Conjunto de Anuncios','Anuncios')),
  Registros = c(as.numeric(resumen[1,2:3]),as.numeric(resumen[2,2:3]),as.numeric(resumen[3,2:3]))
)


if(class(error_adname) != "character"){
  type_mistake_adname <- cbind.data.frame(error_adname[dim(error_adname)[2]],'Valor' = as.numeric(1))
  type_mistake_adname <- as.data.frame(type_mistake_adname %>% group_by( type_mistake_adname[,1]) %>% summarise_if(is.numeric,sum))
  type_mistake_adname <- cbind.data.frame(type_mistake_adname[,1],'Anuncios',type_mistake_adname[,2])
  colnames(type_mistake_adname) <- c('Resultado_Contenido','Seccion','Contador')
  type_mistake_adname <- arrange(type_mistake_adname,Contador)
}else if(class(error_adname) == "character"){
  type_mistake_adname <- cbind.data.frame('Resultado_Contenido' = c('Errores','Correctos'), 'Contador' = c(0,length(grep("CORRECTA ESTRUCTURA Y CATALOGO",adname_sm[,dim(adname_sm)[2]]))))
  type_mistake_adname <- cbind.data.frame(type_mistake_adname[,1],'Anuncios',type_mistake_adname[,2])
  colnames(type_mistake_adname) <- c('Resultado_Contenido','Seccion','Contador')
}


if(class(error_anuncios) != "character"){
  type_mistake_anuncios <- cbind.data.frame(error_anuncios[dim(error_anuncios)[2]],'Valor' = as.numeric(1))
  type_mistake_anuncios <- as.data.frame(type_mistake_anuncios %>% group_by( type_mistake_anuncios[,1]) %>% summarise_if(is.numeric,sum))
  type_mistake_anuncios <- cbind.data.frame(type_mistake_anuncios[,1],'Conjunto de Anuncios',type_mistake_anuncios[,2])
  colnames(type_mistake_anuncios) <- c('Resultado_Contenido','Seccion','Contador')
  type_mistake_anuncios <- arrange(type_mistake_anuncios,Contador)
}else if(class(error_anuncios) == "character"){
  type_mistake_anuncios <- cbind.data.frame('Resultado_Contenido' = c('Errores','Correctos'), 'Contador' = c(0,length(grep("CORRECTA ESTRUCTURA Y CATALOGO",anuncios_sm[,dim(anuncios_sm)[2]]))))
  type_mistake_anuncios <- cbind.data.frame(type_mistake_anuncios[,1],'Conjunto de Anuncios',type_mistake_anuncios[,2])
  colnames(type_mistake_anuncios) <- c('Resultado_Contenido','Seccion','Contador')
}

if(class(error_campania) != "character"){
  type_mistake_campania <- cbind.data.frame(error_campania[dim(error_campania)[2]],'Valor' = as.numeric(1))
  type_mistake_campania <- as.data.frame(type_mistake_campania %>% group_by( type_mistake_campania[,1]) %>% summarise_if(is.numeric,sum))
  type_mistake_campania <- cbind.data.frame(type_mistake_campania[,1],'Campaña',type_mistake_campania[,2])
  colnames(type_mistake_campania) <- c('Resultado_Contenido','Seccion','Contador')
  type_mistake_campania <- arrange(type_mistake_campania,Contador)
}else if(class(error_campania) == "character"){
  type_mistake_campania <- cbind.data.frame('Resultado_Contenido' = c('Errores','Correctos'), 'Contador' = c(0,length(grep("CORRECTA ESTRUCTURA Y CATALOGO",campania_sm[,dim(campania_sm)[2]]))))
  type_mistake_campania <- cbind.data.frame(type_mistake_campania[,1],'Campaña',type_mistake_campania[,2])
  colnames(type_mistake_campania) <- c('Resultado_Contenido','Seccion','Contador')
}


tipo_errores_social <- rbind.data.frame(type_mistake_adname,type_mistake_anuncios,type_mistake_campania) 


error <- data.frame(
  Resultado_Contenido = factor(tipo_errores_social[,1]),
  Seccion = factor(tipo_errores_social[,2], levels = as.character(unique(tipo_errores_social[,2]))),
  Contador = tipo_errores_social[,3] 
)

drive_auth()

drive_rm(paste("~/AT&T/Social Media/",mes,sep = ''))

drive_mkdir(paste("~/AT&T/Social Media/",mes,sep = ''))

write.csv(resumen, file = paste(ruta,'/AT&T_Social_Media_Resumen.csv',sep = ''), row.names = F)

write.csv(adname_sm, file =  paste('AT&T_Social_Media_Anuncios.csv',sep = ''), row.names = F)

drive_upload(paste(ruta,'/AT&T_Social_Media_Anuncios.csv',sep = ''),path =  as_dribble(paste('~/AT&T/Social Media/',mes,sep = '')), type = 'spreadsheet')

write.csv(anuncios_sm, file = paste('AT&T_Social_Media_Conjunto_de_Anuncios.csv',sep = ''), row.names = F)

drive_upload(paste('AT&T_Social_Media_Conjunto_de_Anuncios.csv',sep = ''),path =  as_dribble(paste('~/AT&T/Social Media/',mes,sep = '')), type = 'spreadsheet')

write.csv(campania_sm, file = paste(ruta,'/AT&T_Social_Media_Campania.csv',sep = ''), row.names = F)

drive_upload(paste('AT&T_Social_Media_Campania.csv',sep = ''),path =  as_dribble(paste('~/AT&T/Social Media/',mes,sep = '')), type = 'spreadsheet')


########## Tablas con Kable #######


resumen <- kable(resumen,format = 'html',longtable = TRUE, caption = NULL,
                 booktabs = TRUE)%>%kable_styling(latex_options = c("striped", "hold_position"),full_width = T)%>%row_spec(0, bold = T, color = "white", background = "blue")


error_campania <- kable(error_campania,format = 'html',longtable = TRUE, caption = NULL,
                        booktabs = TRUE)%>%kable_styling(latex_options = c("striped", "hold_position"),full_width = T)%>%row_spec(0, bold = T, color = "white", background = "blue")


error_anuncios <-  kable(error_anuncios,format = 'html',longtable = TRUE, caption = NULL,
                         booktabs = TRUE)%>%kable_styling(latex_options = c("striped", "hold_position"),full_width = T)%>%row_spec(0, bold = T, color = "white", background = "blue")


error_adname <- kable(error_adname,format = 'html',longtable = TRUE, caption = NULL,
                      booktabs = TRUE)%>%kable_styling(latex_options = c("striped", "hold_position"),full_width = T)%>%row_spec(0, bold = T, color = "white", background = "blue")




####### Gráfica


p <- ggplot(data=imagen, aes(x=Fuente, y=Registros, fill=Status)) +
  geom_bar(stat="identity", position=position_dodge(), colour="black") +
  scale_fill_manual(values=c("green", "red"))

p <- ggplotly(p)



q <- ggplot(data=error, aes(x=Seccion, y=Contador, fill=Resultado_Contenido)) +
  geom_bar(stat="identity", position=position_dodge(), colour="black")

q <- ggplotly(q)




error <- kable(error,format = 'html',longtable = TRUE, caption = NULL,
               booktabs = TRUE)%>%kable_styling(latex_options = c("striped", "hold_position"),full_width = T)%>%row_spec(0, bold = T, color = "white", background = "blue")







#########################################################################################################

################################################### DCM ################################################


#########################################################################################################

########################## CAMPAÑA #####################


ruta <- paste("C:/Users/Luis.TorresP/Desktop/Archivos/Validador de Taxonomía/AT&T/DCM/",mes,sep = '')

setwd(paste("C:/Users/Luis.TorresP/Desktop/Archivos/Validador de Taxonomía/AT&T/DCM/",mes, sep = ''))


fuentes_dcm <- data.frame(fuentes[grep('DCM', toupper(fuentes[,1])),])
fuentes_dcm <- fuentes_dcm[c(grep('campaign',fuentes_dcm[,1]),grep('creative',fuentes_dcm[,1]),grep('placement',fuentes_dcm[,1]),grep('ad name',fuentes_dcm[,1])),]

estructura_dcm <- data.frame(matrix(nrow = 3,ncol = 3))

estructura_dcm[,2:3] <- fuentes_dcm


catalogo_eliminar <- gs_read(gs_title('Campañas AT&T'), ws = gs_ws_ls(ss = gs_title("Campañas AT&T"))[grep('Hoja 1',gs_ws_ls(ss = gs_title("Campañas AT&T")))])
campania <- data.frame(catalogo_eliminar[,1])
colnames(campania) <- 'Campaign'

base_dcm <- gs_read(gs_title('DCM AT&T'), ws = gs_ws_ls(ss = gs_title("DCM AT&T"))[grep(mes,gs_ws_ls(ss = gs_title("DCM AT&T")))])
base_dcm <- data.frame(base_dcm)
colnames(base_dcm) <- base_dcm[10,]
base_dcm <- base_dcm[-c(1:10),]

if(length(grep(TRUE,is.element(base_dcm[,"Campaign"], campania))) == 0){
  base_dcm <- base_dcm
}else if(length(grep(TRUE,is.element(base_dcm[,"Campaign"], campania))) > 0){
  base_dcm <- base_dcm[-grep(TRUE,is.element(base_dcm[,"Campaign"], campania)),]
  rownames(base_dcm) <- seq(dim(base_dcm)[1])
}


base_dcm <- data.frame(base_dcm[,"Campaign"])
base_dcm <- data.frame(unique(base_dcm[,1]))
if(length(grep('DCO',base_dcm[,1])) != 0){
  base_dcm <- data.frame(base_dcm[-grep('DCO',base_dcm[,1]),]) 
}else if(length(grep('DCO',base_dcm[,1])) == 0){
  base_dcm <- base_dcm
}


rownames(base_dcm) <- seq(dim(base_dcm)[1])
colnames(base_dcm) <- "Campaign"


cam_dcm <- str_split(base_dcm[,"Campaign"], "_") 
columnas_cam_dcm <- data.frame(matrix(ncol = 2,nrow = length(cam_dcm)))

for (i in seq(length(cam_dcm))) {
  columnas_cam_dcm[i,1:2] <- c(i,length(cam_dcm[[i]]))  
}

colnames(columnas_cam_dcm) <- c('No.Registro','No. Columnas') 


if(length(str_split(estructura_dcm[1,3], '_')[[1]]) > max(columnas_cam_dcm[,2])){
  n <- length(str_split(estructura_dcm[1,3], '_')[[1]])
}else if(length(str_split(estructura_dcm[1,3], '_')[[1]]) <= max(columnas_cam_dcm[,2])){
  n <- max(columnas_cam_dcm[,2])
} 


campania_dcm <- data.frame(matrix(nrow = dim(base_dcm)[1], ncol = n)) 

for (i in seq(length(cam_dcm)[1])) {
  campania_dcm[i,seq(length(cam_dcm[[i]]))] <- as.character(cam_dcm[[i]])
}


if(max(columnas_cam_dcm[,2])>length(str_split(estructura_dcm[1,3], '_')[[1]])){
  colnames(campania_dcm) <- c(as.character(str_split(estructura_dcm[1,3], '_')[[1]]),rep('Variable MAL',max(columnas_cam_dcm[,2])-length(str_split(estructura_dcm[1,3], '_')[[1]])))
}else if(max(columnas_cam_dcm[,2]) <= length(str_split(estructura_dcm[1,3], '_')[[1]])){
  colnames(campania_dcm) <- as.character(str_split(estructura_dcm[1,3], '_')[[1]])
}

campania_dcm <- cbind(base_dcm[,"Campaign"], campania_dcm)


# Analizamos si cada columna tiene los valores correctos 

eval_contenido_campania_dcm <- data.frame(matrix(nrow = dim(campania_dcm)[1], ncol = length(str_split(estructura_dcm[1,3], '_')[[1]])+1))
colnames(eval_contenido_campania_dcm) <- as.character(str_split(estructura_dcm[1,3], '_')[[1]])



diccionario_cam_dcm <- data.frame(diccionario[grep(estructura_dcm[1,2], diccionario[,1]),c(2,dim(diccionario)[2])])
rownames(diccionario_cam_dcm) <- seq(dim(diccionario_cam_dcm)[1])


for (i in 2:(length(str_split(estructura_dcm[1,3], '_')[[1]])-1)) {
  validador <- cbind('Validador' = is.element(campania_dcm[,i],diccionario_cam_dcm[grep(str_split(estructura_dcm[1,3],'_')[[1]][i-1],diccionario_cam_dcm[,1]),2]),'Registro' = seq(dim(campania_dcm)[1]))
  eval_contenido_campania_dcm[grep(0,validador[,1]),(i-1)] <- 'MAL'
  eval_contenido_campania_dcm[grep(1,validador[,1]),(i-1)] <-'BIEN' 
}


catalogo_fecha <- data.frame(matrix(nrow = length(seq(1:31)),ncol = 3))
catalogo_fecha[c(1:9,10:31),1] <- c(paste(0,seq(9),sep = ''),as.character(seq(10,31)))
catalogo_fecha[c(1:9,10:12),2] <- c(paste(0,seq(9),sep = ''),as.character(seq(10,12)))
catalogo_fecha[,3] <-  as.character(seq(2016,2046))

fecha_campania_dcm <- data.frame(matrix(nrow = dim(campania_dcm)[1],ncol = 28))
fecha_campania_dcm[,1] <- substring(campania_dcm[,"FECHA DE INICIO"],1,2)
fecha_campania_dcm[,2] <- substring(campania_dcm[,"FECHA DE INICIO"],3,3)
fecha_campania_dcm[,3] <- substring(campania_dcm[,"FECHA DE INICIO"],4,5)
fecha_campania_dcm[,4] <- substring(campania_dcm[,"FECHA DE INICIO"],6,6)
fecha_campania_dcm[,5] <- substring(campania_dcm[,"FECHA DE INICIO"],7,10)
fecha_campania_dcm[,6] <- nchar(as.character(campania_dcm[,"FECHA DE INICIO"]))
fecha_campania_dcm[,7] <- as.numeric(is.element(fecha_campania_dcm[,1],catalogo_fecha[,1]))
fecha_campania_dcm[,8] <- as.numeric(is.element(fecha_campania_dcm[,2],'-'))
fecha_campania_dcm[,9] <- as.numeric(is.element(fecha_campania_dcm[,3],as.character(na.omit(catalogo_fecha[,2]))))
fecha_campania_dcm[,10] <- as.numeric(is.element(fecha_campania_dcm[,4],'-'))
fecha_campania_dcm[,11] <- as.numeric(is.element(fecha_campania_dcm[,5],as.character(na.omit(catalogo_fecha[,3]))))
fecha_campania_dcm[,12] <- apply(fecha_campania_dcm[,7:11],1,sum)

fecha_campania_dcm[,14] <- campania_dcm[,"FECHA DE FIN"]
fecha_campania_dcm[,15] <- substring(campania_dcm[,"FECHA DE FIN"],1,2)
fecha_campania_dcm[,16] <- substring(campania_dcm[,"FECHA DE FIN"],3,3)
fecha_campania_dcm[,17] <- substring(campania_dcm[,"FECHA DE FIN"],4,5)
fecha_campania_dcm[,18] <- substring(campania_dcm[,"FECHA DE FIN"],6,6)
fecha_campania_dcm[,19] <- substring(campania_dcm[,"FECHA DE FIN"],7,10)
fecha_campania_dcm[,20] <- nchar(as.character(campania_dcm[,"FECHA DE FIN"]))
fecha_campania_dcm[,21] <- as.numeric(is.element(fecha_campania_dcm[,15],catalogo_fecha[,1]))
fecha_campania_dcm[,22] <- as.numeric(is.element(fecha_campania_dcm[,16],'-'))
fecha_campania_dcm[,23] <- as.numeric(is.element(fecha_campania_dcm[,17],as.character(na.omit(catalogo_fecha[,2]))))
fecha_campania_dcm[,24] <- as.numeric(is.element(fecha_campania_dcm[,18],'-'))
fecha_campania_dcm[,25] <- as.numeric(is.element(fecha_campania_dcm[,19],as.character(na.omit(catalogo_fecha[,3]))))
fecha_campania_dcm[,26] <- apply(fecha_campania_dcm[,21:25],1,sum)

fecha_campania_dcm <- cbind(campania_dcm[,"FECHA DE INICIO"],fecha_campania_dcm)
colnames(fecha_campania_dcm) <- c('Fecha Inicio','Dia','Sep1','Mes','Sep2','Año','Longitud','Val_dia','Val_sep1','Val_mes','Val_sep2','Val_año','Total_score','Evaluación',
                                  'Fecha Fin','Dia','Sep1','Mes','Sep2','Año','Longitud','Val_dia','Val_sep1','Val_mes','Val_sep2','Val_año','Total_score','Evaluación','Evaluación Final')


for (i in seq(dim(fecha_campania_dcm)[1])) {
  if(fecha_campania_dcm[i,7] == 10 && fecha_campania_dcm[i,13] == 5){
    fecha_campania_dcm[i,14] <- 'BIEN'
  }else if(fecha_campania_dcm[i,7] != 10 || fecha_campania_dcm[i,13] != 5){
    fecha_campania_dcm[i,14] <- 'MAL'
  }
}

for (i in seq(dim(fecha_campania_dcm)[1])) {
  if(fecha_campania_dcm[i,21] == 10 && fecha_campania_dcm[i,27] == 5){
    fecha_campania_dcm[i,28] <- 'BIEN'
  }else if(fecha_campania_dcm[i,21] != 10 || fecha_campania_dcm[i,27] != 5){
    fecha_campania_dcm[i,28] <- 'MAL'
  }
}



for (i in seq(dim(fecha_campania_dcm)[1])) {
  if(length(grep('BIEN',fecha_campania_dcm[i,c(14,28)])) == 2 && as.numeric(paste(fecha_campania_dcm[i,c(6,4,2)], collapse = '/') <= paste(fecha_campania_dcm[i,c(20,18,16)], collapse = '/')) == 1){
    fecha_campania_dcm[i,29] <- 'BIEN'
  }else if(length(grep('BIEN',fecha_campania_dcm[i,c(14,28)])) != 2 && as.numeric(paste(fecha_campania_dcm[i,c(6,4,2)], collapse = '/') < paste(fecha_campania_dcm[i,c(20,18,16)], collapse = '/')) == 1 || length(grep('BIEN',fecha_campania_dcm[i,c(14,28)])) != 2 && as.numeric(paste(fecha_campania_dcm[i,c(6,4,2)], collapse = '/') < paste(fecha_campania_dcm[i,c(20,18,16)], collapse = '/')) != 1 || length(grep('BIEN',fecha_campania_dcm[i,c(14,28)])) != 2 && as.numeric(paste(fecha_campania_dcm[i,c(6,4,2)], collapse = '/') < paste(fecha_campania_dcm[i,c(20,18,16)], collapse = '/')) != 1){
    fecha_campania_dcm[i,29] <- paste('MAL: ERROR EN ',toupper(colnames(fecha_campania_dcm[i,c(1,15)])[grep(1,as.numeric(is.element(fecha_campania_dcm[i,c(14,28)],'MAL')))]),collapse = '       ')
  }else if(length(grep('BIEN',fecha_campania_dcm[i,c(14,28)])) == 2 && as.numeric(paste(fecha_campania_dcm[i,c(6,4,2)], collapse = '/') < paste(fecha_campania_dcm[i,c(20,18,16)], collapse = '/')) != 1)
    fecha_campania_dcm[i,29] <- 'MAL: LA FECHA DE INICIO ES MAYOR QUE LA FINAL'
}



eval_contenido_campania_dcm[,c(5,6,7)] <- fecha_campania_dcm[,c(14,28,29)]



for (i in seq(dim(eval_contenido_campania_dcm)[1])) {
  if(length(grep('BIEN',eval_contenido_campania_dcm[i,1:length(str_split(estructura_dcm[1,3], '_')[[1]])])) == length(str_split(estructura_dcm[1,3], '_')[[1]]) ){
    eval_contenido_campania_dcm[i,dim(eval_contenido_campania_dcm)[2]] <- 'CORRECTA ESTRUCTURA Y CATALOGO'  
  }else if(length(grep('BIEN',eval_contenido_campania_dcm[i,1:length(str_split(estructura_dcm[1,3], '_')[[1]])])) != length(str_split(estructura_dcm[1,3],'_')[[1]]) && length(grep('BIEN',eval_contenido_campania_dcm[i,1:length(str_split(estructura_dcm[1,3], '_')[[1]])])) !=0){
    eval_contenido_campania_dcm[i,dim(eval_contenido_campania_dcm)[2]] <- paste('ERROR EN:', paste(toupper(colnames(eval_contenido_campania_dcm)[grep('MAL',eval_contenido_campania_dcm[i,1:6])]),collapse = '-'),sep = ' ')
  }else if(length(grep('BIEN',eval_contenido_campania_dcm[i,1:length(str_split(estructura_dcm[1,3], '_')[[1]])])) ==0){
    eval_contenido_campania_dcm[i,dim(eval_contenido_campania_dcm)[2]] <- 'ERROR DE CATALOGO EN TODAS LAS MÉTRICAS'
  }
}

if(max(columnas_cam_dcm[,2])!= length(str_split(estructura_dcm[1,3], '_')[[1]]) || min(columnas_cam_dcm[,2])!=length(str_split(estructura_dcm[1,3], '_')[[1]])){
  error_estructura_campania_dcm <- campania_dcm[as.numeric(rownames(columnas_cam_dcm)[columnas_cam_dcm[,2]!=length(str_split(estructura_dcm[1,3], '_')[[1]])]),]
}else if(max(columnas_cam_dcm[,2])==length(str_split(estructura_dcm[1,3], '_')[[1]]) && min(columnas_cam_dcm[,2])==length(str_split(estructura_dcm[1,3], '_')[[1]])){
  error_estructura_campania_dcm <- data.frame(matrix(nrow = 0, ncol = dim(eval_contenido_campania_dcm)[2]))
}


if(dim(error_estructura_campania_dcm)[1]!=0){
  for (i in seq(dim(error_estructura_campania_dcm)[1])) {
    if(eval_contenido_campania_dcm[as.numeric(row.names(error_estructura_campania_dcm))[i],dim(eval_contenido_campania_dcm)[2]] == "CORRECTA ESTRUCTURA Y CATALOGO"){
      eval_contenido_campania_dcm[as.numeric(row.names(error_estructura_campania_dcm))[i],dim(eval_contenido_campania_dcm)[2]] <- paste('CORRECTO CATALOGO PERO ERROR DE ESTRUCTURA')
    }else if(eval_contenido_campania_dcm[as.numeric(row.names(error_estructura_campania_dcm))[i],dim(eval_contenido_campania_dcm)[2]]!='CORRECTA ESTRUCTURA'){
      eval_contenido_campania_dcm[as.numeric(row.names(error_estructura_campania_dcm))[i],dim(eval_contenido_campania_dcm)[2]] <- paste(eval_contenido_campania_dcm[as.numeric(row.names(error_estructura_campania_dcm))[i],dim(eval_contenido_campania_dcm)[2]],'ERROR DE ESTRUCTURA', sep = '-') 
    }
  }
  
}else if(dim(error_estructura_campania_dcm)[1]==0){
  eval_contenido_campania_dcm <- eval_contenido_campania_dcm
}


campania_dcm <- cbind(campania_dcm,eval_contenido_campania_dcm)

colnames(campania_dcm) <- c(colnames(base_dcm)[is.element(colnames(base_dcm),"Campaign" )],colnames(campania_dcm)[2:(dim(campania_dcm)[2]-1)],'Evaluación')

colnames(error_estructura_campania_dcm) <- colnames(campania_dcm)[1:7]


write.csv(campania_dcm, file = 'AT&T_DCM_Campania.csv', row.names = F)




########################## CREATIVOS ##################

base_dcm <- gs_read(gs_title('DCM AT&T'), ws = gs_ws_ls(ss = gs_title("DCM AT&T"))[grep(mes,gs_ws_ls(ss = gs_title("DCM AT&T")))])
colnames(base_dcm) <- base_dcm[10,]
base_dcm <- base_dcm[-c(1:10),]

if(length(grep(TRUE,is.element(base_dcm[,"Campaign"], campania))) == 0){
  base_dcm <- base_dcm
}else if(length(grep(TRUE,is.element(base_dcm[,"Campaign"], campania))) > 0){
  base_dcm <- base_dcm[-grep(TRUE,is.element(base_dcm[,"Campaign"], campania)),]
  rownames(base_dcm) <- seq(dim(base_dcm)[1])
}

base_dcm <- data.frame(base_dcm[,"Creative"])
base_dcm <- data.frame(unique(base_dcm[,1]))
if(length(grep('DCO',base_dcm[,1])) != 0){
  base_dcm <- data.frame(base_dcm[-grep('DCO',base_dcm[,1]),]) 
}else if(length(grep('DCO',base_dcm[,1])) == 0){
  base_dcm <- base_dcm
}


rownames(base_dcm) <- seq(dim(base_dcm)[1])
colnames(base_dcm) <- "Creative"


creativo_dcm <- str_split(base_dcm[,"Creative"], "_") 
columnas_creativo_dcm <- data.frame(matrix(ncol = 2,nrow = length(creativo_dcm)))

for (i in seq(length(creativo_dcm))) {
  columnas_creativo_dcm[i,1:2] <- c(i,length(creativo_dcm[[i]]))  
}

colnames(columnas_creativo_dcm) <- c('No.Registro','No. Columnas') 



if(length(str_split(estructura_dcm[2,3], '_')[[1]]) > max(columnas_creativo_dcm[,2])){
  n <- length(str_split(estructura_dcm[2,3], '_')[[1]])
}else if(length(str_split(estructura_dcm[2,3], '_')[[1]]) <= max(columnas_creativo_dcm[,2])){
  n <- max(columnas_creativo_dcm[,2])
}


creativo <- data.frame(matrix(nrow = dim(base_dcm)[1], ncol = n)) 

for (i in seq(length(creativo_dcm)[1])) {
  creativo[i,seq(length(creativo_dcm[[i]]))] <- as.character(creativo_dcm[[i]])
}


if(max(columnas_creativo_dcm[,2])>length(str_split(estructura_dcm[2,3], '_')[[1]])){
  colnames(creativo) <- c(as.character(str_split(estructura_dcm[2,3], '_')[[1]]),rep('Variable MAL',max(columnas_creativo_dcm[,2])-length(str_split(estructura_dcm[2,3], '_')[[1]])))
}else if(max(columnas_creativo_dcm[,2]) <= length(str_split(estructura_dcm[2,3], '_')[[1]])){
  colnames(creativo) <- as.character(str_split(estructura_dcm[2,3], '_')[[1]])
}

creativo <- cbind(base_dcm[,"Creative"], creativo)


# Analizamos si cada columna tiene los valores correctos 

eval_contenido_creativo_dcm <- data.frame(matrix(nrow = dim(creativo)[1], ncol = length(str_split(estructura_dcm[2,3], '_')[[1]])+1))
colnames(eval_contenido_creativo_dcm) <- as.character(str_split(estructura_dcm[2,3], '_')[[1]])

diccionario_creativo_dcm <- data.frame(diccionario[grep(estructura_dcm[2,2], diccionario[,1]),c(2,dim(diccionario)[2])])
rownames(diccionario_creativo_dcm) <- seq(dim(diccionario_creativo_dcm)[1])




for (i in 2:length(str_split(estructura_dcm[2,3],'_')[[1]])) {
  validador <- cbind('Validador' = is.element(creativo[,i],diccionario_creativo_dcm[grep(str_split(estructura_dcm[2,3],'_')[[1]][i-1],diccionario_creativo_dcm[,1]),2]),'Registro' = seq(dim(creativo)[1]))
  eval_contenido_creativo_dcm[grep(0,validador[,1]),(i-1)] <- 'MAL'
  eval_contenido_creativo_dcm[grep(1,validador[,1]),(i-1)] <-'BIEN' 
}

catalogo_fecha <- data.frame(matrix(nrow = length(seq(1:31)),ncol = 3))
catalogo_fecha[c(1:9,10:31),1] <- c(paste(0,seq(9),sep = ''),as.character(seq(10,31)))
catalogo_fecha[c(1:9,10:12),2] <- c(paste(0,seq(9),sep = ''),as.character(seq(10,12)))
catalogo_fecha[,3] <-  as.character(seq(2016,2046))

fecha <- data.frame(matrix(nrow = dim(creativo)[1],ncol = 13))
fecha[,1] <- substring(creativo[,"Trafficked date"],1,2)
fecha[,2] <- substring(creativo[,"Trafficked date"],3,3)
fecha[,3] <- substring(creativo[,"Trafficked date"],4,5)
fecha[,4] <- substring(creativo[,"Trafficked date"],6,6)
fecha[,5] <- substring(creativo[,"Trafficked date"],7,10)
fecha[,6] <- nchar(as.character(creativo[,"Trafficked date"]))
fecha[,7] <- as.numeric(is.element(fecha[,1],catalogo_fecha[,1]))
fecha[,8] <- as.numeric(is.element(fecha[,2],'-'))
fecha[,9] <- as.numeric(is.element(fecha[,3],as.character(na.omit(catalogo_fecha[,2]))))
fecha[,10] <- as.numeric(is.element(fecha[,4],'-'))
fecha[,11] <- as.numeric(is.element(fecha[,5],as.character(na.omit(catalogo_fecha[,3]))))
fecha[,12] <- apply(fecha[,7:11],1,sum)
fecha <- cbind(creativo[,"Trafficked date"],fecha)
colnames(fecha) <- c('Fecha','Dia','Sep1','Mes','Sep2','Año','Longitud','Val_dia','Val_sep1','Val_mes','Val_sep2','Val_año','Total_score','Evaluación')
colnames(eval_contenido_creativo_dcm) <- c(as.character(str_split(estructura_dcm[2,3], '_')[[1]]),'Resultado Contenido')


for (i in seq(dim(fecha)[1])) {
  if(fecha[i,7] == 10 && fecha[i,13] == 5){
    fecha[i,14] <- 'BIEN'
  }else if(fecha[i,7] != 10 || fecha[i,13] != 5){
    fecha[i,14] <- 'MAL'
  }
}

eval_contenido_creativo_dcm[,'Trafficked date'] <- fecha[,14]


for (i in seq(dim(eval_contenido_creativo_dcm)[1])) {
  if(length(grep('BIEN',eval_contenido_creativo_dcm[i,1:length(str_split(estructura_dcm[2,3], '_')[[1]])])) == length(str_split(estructura_dcm[2,3], '_')[[1]]) ){
    eval_contenido_creativo_dcm[i,dim(eval_contenido_creativo_dcm)[2]] <- 'CORRECTA ESTRUCTURA Y CATALOGO'  
  }else if(length(grep('BIEN',eval_contenido_creativo_dcm[i,1:length(str_split(estructura_dcm[2,3], '_')[[1]])])) != length(str_split(estructura_dcm[2,3],'_')[[1]]) && length(grep('BIEN',eval_contenido_creativo_dcm[i,1:length(str_split(estructura_dcm[2,3], '_')[[1]])])) !=0){
    eval_contenido_creativo_dcm[i,dim(eval_contenido_creativo_dcm)[2]] <- paste('ERROR EN:', paste(toupper(colnames(eval_contenido_creativo_dcm)[grep('MAL',eval_contenido_creativo_dcm[i,1:length(str_split(estructura_dcm[2,3], '_')[[1]])])]),collapse = '-'),sep = ' ')
  }else if(length(grep('BIEN',eval_contenido_creativo_dcm[i,1:length(str_split(estructura_dcm[2,3], '_')[[1]])])) ==0){
    eval_contenido_creativo_dcm[i,dim(eval_contenido_creativo_dcm)[2]] <- 'ERROR DE CATALOGO EN TODAS LAS MÉTRICAS'
  }
}


if(max(columnas_creativo_dcm[,2])> length(str_split(estructura_dcm[2,3], '_')[[1]]) || min(columnas_creativo_dcm[,2])< length(str_split(estructura_dcm[2,3], '_')[[1]])){
  error_estructura_creativo_dcm <- creativo[c(as.numeric(rownames(columnas_creativo_dcm)[columnas_creativo_dcm[,2]<length(str_split(estructura_dcm[2,3], '_')[[1]])]), as.numeric(rownames(columnas_creativo_dcm)[columnas_creativo_dcm[,2]>length(str_split(estructura_dcm[2,3], '_')[[1]])])),]
}else if(max(columnas_creativo_dcm[,2])== length(str_split(estructura_dcm[2,3], '_')[[1]]) && min(columnas_creativo_dcm[,2])< length(str_split(estructura_dcm[2,3], '_')[[1]]) ||   max(columnas_creativo_dcm[,2])== length(str_split(estructura_dcm[2,3], '_')[[1]]) && min(columnas_creativo_dcm[,2])< length(str_split(estructura_dcm[2,3], '_')[[1]])){
  error_estructura_creativo_dcm <- data.frame(matrix(nrow = 0, ncol = dim(estructura_dcm)[2]))
}


colnames(error_estructura_creativo_dcm) <- c("Creative", colnames(error_estructura_creativo_dcm)[2:dim(error_estructura_creativo_dcm)[2]])

if(dim(error_estructura_creativo_dcm)[1]!=0){
  for (i in seq(dim(error_estructura_creativo_dcm)[1])) {
    if(eval_contenido_creativo_dcm[as.numeric(row.names(error_estructura_creativo_dcm))[i],dim(eval_contenido_creativo_dcm)[2]] == "CORRECTA ESTRUCTURA Y CATALOGO"){
      eval_contenido_creativo_dcm[as.numeric(row.names(error_estructura_creativo_dcm))[i],dim(eval_contenido_creativo_dcm)[2]] <- paste('CORRECTO CATALOGO PERO ERROR DE ESTRUCTURA')
    }else if(eval_contenido_creativo_dcm[as.numeric(row.names(error_estructura_creativo_dcm))[i],dim(eval_contenido_creativo_dcm)[2]]!='CORRECTA ESTRUCTURA'){
      eval_contenido_creativo_dcm[as.numeric(row.names(error_estructura_creativo_dcm))[i],dim(eval_contenido_creativo_dcm)[2]] <- paste(eval_contenido_creativo_dcm[as.numeric(row.names(error_estructura_creativo_dcm))[i],dim(eval_contenido_creativo_dcm)[2]],'ERROR DE ESTRUCTURA', sep = '-') 
    }
  }
  
}else if(dim(error_estructura_creativo_dcm)[1]==0){
  eval_contenido_creativo_dcm <- eval_contenido_creativo_dcm
}


creativo <- cbind.data.frame(creativo,eval_contenido_creativo_dcm)


colnames(creativo)[1] <- c("Creative")


write.csv(creativo, file = paste(ruta,'/AT&T_DCM_Creative.csv', sep = ''), row.names = F)





########################## PLACEMENT DCM  #########

base_dcm <- gs_read(gs_title('DCM AT&T'), ws = gs_ws_ls(ss = gs_title("DCM AT&T"))[grep(mes,gs_ws_ls(ss = gs_title("DCM AT&T")))])
colnames(base_dcm) <- base_dcm[10,]
base_dcm <- base_dcm[-c(1:10),]

if(length(grep(TRUE,is.element(base_dcm[,"Campaign"], campania))) == 0){
  base_dcm <- base_dcm
}else if(length(grep(TRUE,is.element(base_dcm[,"Campaign"], campania))) > 0){
  base_dcm <- base_dcm[-grep(TRUE,is.element(base_dcm[,"Campaign"], campania)),]
  rownames(base_dcm) <- seq(dim(base_dcm)[1])
}

base_dcm <- data.frame(base_dcm[,"Placement"])


base_dcm <- data.frame(unique(base_dcm[,1]))
if(length(grep('DCO',base_dcm[,1])) != 0){
  base_dcm <- data.frame(base_dcm[-grep('DCO',base_dcm[,1]),]) 
}else if(length(grep('DCO',base_dcm[,1])) == 0){
  base_dcm <- base_dcm
}



rownames(base_dcm) <- seq(dim(base_dcm)[1])
colnames(base_dcm) <- "Placement"


placement_dcm <- str_split(base_dcm[,"Placement"], "_") 
columnas_placement_dcm <- data.frame(matrix(ncol = 2,nrow = length(placement_dcm)))

for (i in seq(length(placement_dcm))) {
  columnas_placement_dcm[i,1:2] <- c(i,length(placement_dcm[[i]]))  
}

colnames(columnas_placement_dcm) <- c('No.Registro','No. Columnas') 



if(length(str_split(estructura_dcm[3,3], '_')[[1]]) > max(columnas_placement_dcm[,2])){
  n <- length(str_split(estructura_dcm[3,3], '_')[[1]])
}else if(length(str_split(estructura_dcm[3,3], '_')[[1]]) <= max(columnas_placement_dcm[,2])){
  n <- max(columnas_placement_dcm[,2])
}



placement <- data.frame(matrix(nrow = dim(base_dcm)[1], ncol = n)) 

for (i in seq(length(placement_dcm)[1])) {
  placement[i,seq(length(placement_dcm[[i]]))] <- as.character(placement_dcm[[i]])
}


if(max(columnas_placement_dcm[,2])>length(str_split(estructura_dcm[3,3], '_')[[1]])){
  colnames(placement) <- c(as.character(str_split(estructura_dcm[3,3], '_')[[1]]),rep('Variable MAL',max(columnas_placement_dcm[,2])-length(str_split(estructura_dcm[3,3], '_')[[1]])))
}else if(max(columnas_placement_dcm[,2]) <= length(str_split(estructura_dcm[3,3], '_')[[1]])){
  colnames(placement) <- as.character(str_split(estructura_dcm[3,3], '_')[[1]])
}

placement <- cbind(base_dcm[,"Placement"], placement)


# Analizamos si cada columna tiene los valores correctos 

eval_contenido_placement_dcm <- data.frame(matrix(nrow = dim(placement)[1], ncol = length(str_split(estructura_dcm[3,3], '_')[[1]])+1))
colnames(eval_contenido_placement_dcm) <- as.character(str_split(estructura_dcm[3,3], '_')[[1]])



diccionario_placement_dcm <- data.frame(diccionario[grep(estructura_dcm[3,2], diccionario[,1]),c(2,dim(diccionario)[2])])
rownames(diccionario_placement_dcm) <- seq(dim(diccionario_placement_dcm)[1])



for (i in 2:(length(str_split(estructura_dcm[3,3], '_')[[1]])+1)) {
  validador <- cbind('Validador' = is.element(placement[,i],diccionario_placement_dcm[grep(str_split(estructura_dcm[3,3],'_')[[1]][i-1],diccionario_placement_dcm[,1]),2]),'Registro' = seq(dim(placement)[1]))
  eval_contenido_placement_dcm[grep(0,validador[,1]),(i-1)] <- 'MAL'
  eval_contenido_placement_dcm[grep(1,validador[,1]),(i-1)] <-'BIEN' 
}


for (i in seq(dim(eval_contenido_placement_dcm)[1])) {
  if(length(grep('BIEN',eval_contenido_placement_dcm[i,1:7])) == length(str_split(estructura_dcm[3,3], '_')[[1]]) ){
    eval_contenido_placement_dcm[i,dim(eval_contenido_placement_dcm)[2]] <- 'CORRECTA ESTRUCTURA Y CATALOGO'  
  }else if(length(grep('BIEN',eval_contenido_placement_dcm[i,1:7])) != length(str_split(estructura_dcm[3,3],'_')[[1]]) && length(grep('BIEN',eval_contenido_placement_dcm[i,1:7])) !=0){
    eval_contenido_placement_dcm[i,dim(eval_contenido_placement_dcm)[2]] <- paste('ERROR EN:', paste(toupper(colnames(eval_contenido_placement_dcm)[grep('MAL',eval_contenido_placement_dcm[i,1:7])]),collapse = '-'),sep = ' ')
  }else if(length(grep('BIEN',eval_contenido_placement_dcm[i,1:7])) ==0){
    eval_contenido_placement_dcm[i,dim(eval_contenido_placement_dcm)[2]] <- 'ERROR DE CATALOGO EN TODAS LAS MÉTRICAS'
  }
}



if(max(columnas_placement_dcm[,2])!= length(str_split(estructura_dcm[3,3], '_')[[1]]) || min(columnas_placement_dcm[,2]) != length(str_split(estructura_dcm[3,3], '_')[[1]])){
  error_estructura_placement_dcm <- placement[as.numeric(rownames(columnas_placement_dcm)[columnas_placement_dcm[,2] != length(str_split(estructura_dcm[3,3], '_')[[1]])]),]
}else if(max(columnas_placement_dcm[,2])== length(str_split(estructura_dcm[3,3], '_')[[1]]) && min(columnas_placement_dcm[,2]) == length(str_split(estructura_dcm[3,3], '_')[[1]])){
  error_estructura_placement_dcm <- data.frame(matrix(nrow = 0, ncol = dim(placement)[2]))
}

colnames(error_estructura_placement_dcm) <- c("Placement", colnames(error_estructura_placement_dcm)[2:dim(error_estructura_placement_dcm)[2]])

if(dim(error_estructura_placement_dcm)[1]!=0){
  for (i in seq(dim(error_estructura_placement_dcm)[1])) {
    if(eval_contenido_placement_dcm[as.numeric(row.names(error_estructura_placement_dcm))[i],dim(eval_contenido_placement_dcm)[2]] == "CORRECTA ESTRUCTURA Y CATALOGO"){
      eval_contenido_placement_dcm[as.numeric(row.names(error_estructura_placement_dcm))[i],dim(eval_contenido_placement_dcm)[2]] <- paste('CORRECTO CATALOGO PERO ERROR DE ESTRUCTURA')
    }else if(eval_contenido_placement_dcm[as.numeric(row.names(error_estructura_placement_dcm))[i],dim(eval_contenido_placement_dcm)[2]]!='CORRECTA ESTRUCTURA'){
      eval_contenido_placement_dcm[as.numeric(row.names(error_estructura_placement_dcm))[i],dim(eval_contenido_placement_dcm)[2]] <- paste(eval_contenido_placement_dcm[as.numeric(row.names(error_estructura_placement_dcm))[i],dim(eval_contenido_placement_dcm)[2]],'ERROR DE ESTRUCTURA', sep = '-') 
    }
  }
  
}else if(dim(error_estructura_placement_dcm)[1]==0){
  eval_contenido_placement_dcm <- eval_contenido_placement_dcm
}


placement <- cbind(placement,eval_contenido_placement_dcm)

colnames(placement) <- c("Placement",colnames(placement)[2:(dim(placement)[2]-1)],'Evaluación')

write.csv(placement, file = paste(ruta,'/AT&T_DCM_Placement.csv', sep = ''),  row.names = F)


#######################################################################
# Generamos las bases que nos ayudaran a realizar el reporte historico#
#######################################################################


sm_hist_creativo <- cbind.data.frame('Fecha' = mes, creativo[,seq(1 + length(str_split(estructura_dcm[2,3],'_')[[1]]))] )
resultados_creativo <- data.frame(matrix(nrow = dim(sm_hist_creativo)[1], ncol = 1))
resultados_creativo[grep('ERROR',creativo[,dim(creativo)[2]]),1] <-'MAL'
resultados_creativo[is.na(resultados_creativo[,1]),1] <- 'BIEN'
colnames(resultados_creativo) <- 'Resultados'
sm_hist_creativo <- cbind.data.frame(sm_hist_creativo,resultados_creativo)

save(sm_hist_creativo,file = paste(getwd(),'/Creativo_',mes,'.rda', sep = ''))

sm_hist_placement <- cbind.data.frame('Fecha' = mes, placement[,seq(1 + length(str_split(estructura_dcm[3,3],'_')[[1]]))] )
resultados_placement <- data.frame(matrix(nrow = dim(sm_hist_placement)[1], ncol = 1))
resultados_placement[grep('ERROR',placement[,dim(placement)[2]]),1] <-'MAL'
resultados_placement[is.na(resultados_placement[,1]),1] <- 'BIEN'
colnames(resultados_placement) <- 'Resultados'
sm_hist_placement <- cbind.data.frame(sm_hist_placement,resultados_placement)

save(sm_hist_placement,file = paste(getwd(),'/Placement_',mes,'.rda',sep = ''))



sm_hist_campania <- cbind.data.frame('Fecha' = mes, campania_dcm[,seq(1 + length(str_split(estructura_dcm[1,3],'_')[[1]]))] )
resultados_campania <- data.frame(matrix(nrow = dim(sm_hist_campania)[1], ncol = 1))
resultados_campania[grep('ERROR',campania_dcm[,dim(campania_dcm)[2]]),1] <-'MAL'
resultados_campania[is.na(resultados_campania[,1]),1] <- 'BIEN'
colnames(resultados_campania) <- 'Resultados'
sm_hist_campania <- cbind.data.frame(sm_hist_campania,resultados_campania)

save(sm_hist_campania,file = paste(getwd(),'/Campaña_',mes,'.rda',sep = ''))





##################################  RESUMEN TOTAL DCM ##############




resumen_dcm <- data.frame(matrix(ncol = 6, nrow = 3))


resumen_dcm[1,1] <- 'CampañaDCM'
resumen_dcm[1,2:6] <- c(dim(campania_dcm)[1]-length(grep('ERROR',campania_dcm[,dim(campania_dcm)[2]])),
                        length(grep('ERROR',campania_dcm[,dim(campania_dcm)[2]])),
                        dim(campania_dcm)[1],
                        as.character(paste(round((dim(campania_dcm)[1]-length(grep('ERROR',campania_dcm[,dim(campania_dcm)[2]])))/dim(campania_dcm)[1]*100,2),'%')),
                        as.character(paste(round((length(grep('ERROR',campania_dcm[,dim(campania_dcm)[2]]))/dim(campania_dcm)[1])*100,2),'%')))

if(length(grep('ERROR',campania_dcm[,dim(campania_dcm)[2]])) != 0){
  error_campania_dcm <- campania_dcm[grep('ERROR',campania_dcm[,dim(campania_dcm)[2]]),]
}else if(length(grep('ERROR',campania_dcm[,dim(campania_dcm)[2]])) == 0){
  error_campania_dcm <- 'No hay Errores'
}


resumen_dcm[2,1] <- 'Creative'
resumen_dcm[2,2:6] <- c(dim(creativo)[1]-length(grep('ERROR',creativo[,dim(creativo)[2]])),
                        length(grep('ERROR',creativo[,dim(creativo)[2]])),
                        dim(creativo)[1],
                        as.character(paste(round((dim(creativo)[1]-length(grep('ERROR',creativo[,dim(creativo)[2]])))/dim(creativo)[1]*100,2),'%')),
                        as.character(paste(round((length(grep('ERROR',creativo[,dim(creativo)[2]]))/dim(creativo)[1])*100,2),'%')))


if(length(grep('ERROR',creativo[,dim(creativo)[2]])) != 0){
  error_creativo <- creativo[grep('ERROR',creativo[,dim(creativo)[2]]),]
}else if(length(grep('ERROR',creativo[,dim(creativo)[2]])) == 0){
  error_creativo <- 'No hay Errores'
}



resumen_dcm[3,1] <- 'PlacementDCM'
colnames(resumen_dcm) <- c('Sección','Bien Formada','Mal Formada','Total','% Bien Formada','% Mal Formada')
resumen_dcm[3,2:6] <- c(dim(placement)[1]-length(grep('ERROR',placement[,dim(placement)[2]])),
                        length(grep('ERROR',placement[,dim(placement)[2]])),
                        dim(placement)[1],
                        as.character(paste(round((dim(placement)[1]-length(grep('ERROR',placement[,dim(placement)[2]])))/dim(placement)[1]*100,2),'%')),
                        as.character(paste(round((length(grep('ERROR',placement[,dim(placement)[2]]))/dim(placement)[1])*100,2),'%')))

if(length(grep('ERROR',placement[,dim(placement)[2]])) != 0){
  error_placement <- placement[grep('ERROR',placement[,dim(placement)[2]]),]
}else if(length(grep('ERROR',placement[,dim(placement)[2]])) == 0){
  error_placement <- 'No hay Errores'
}




imagen_dcm <- data.frame(
  Status = factor(c('Bien Formada','Mal Formada')),
  Fuente = factor(c('CampañaDCM','CampañaDCM','Creative','Creative','PlacementDCM','PlacementDCM'), levels = c('CampañaDCM','Creative','PlacementDCM')),
  Registros = c(as.numeric(resumen_dcm[1,2:3]),as.numeric(resumen_dcm[2,2:3]),as.numeric(resumen_dcm[3,2:3]))
)


if(class(error_creativo) != "character"){
  type_mistake_creativo <- cbind.data.frame(error_creativo[dim(error_creativo)[2]],'Valor' = as.numeric(1))
  type_mistake_creativo <- as.data.frame(type_mistake_creativo %>% group_by( type_mistake_creativo[,1]) %>% summarise_if(is.numeric,sum))
  type_mistake_creativo <- cbind.data.frame(type_mistake_creativo[,1],'Creative',type_mistake_creativo[,2])
  colnames(type_mistake_creativo) <- c('Resultado_Contenido','Seccion','Contador')
  type_mistake_creativo <- arrange(type_mistake_creativo,Contador)
}else if(class(error_creativo) == "character"){
  type_mistake_creativo <- cbind.data.frame('Resultado_Contenido' = c('Errores','Correctos'), 'Contador' = c(0,length(grep("CORRECTA ESTRUCTURA Y CATALOGO",creativo[,dim(creativo)[2]]))))
  type_mistake_creativo <- cbind.data.frame(type_mistake_creativo[,1],'Creative',type_mistake_creativo[,2])
  colnames(type_mistake_creativo) <- c('Resultado_Contenido','Seccion','Contador')
}

if(class(error_campania_dcm) != "character"){
  type_mistake_campania_dcm <- cbind.data.frame(error_campania_dcm[dim(error_campania_dcm)[2]],'Valor' = as.numeric(1))
  type_mistake_campania_dcm <- as.data.frame(type_mistake_campania_dcm %>% group_by( type_mistake_campania_dcm[,1]) %>% summarise_if(is.numeric,sum))
  type_mistake_campania_dcm <- cbind.data.frame(type_mistake_campania_dcm[,1],'Campaña',type_mistake_campania_dcm[,2])
  colnames(type_mistake_campania_dcm) <- c('Resultado_Contenido','Seccion','Contador')
  type_mistake_campania_dcm <- arrange(type_mistake_campania_dcm,Contador)
}else if(class(error_campania_dcm) == "character"){
  type_mistake_campania_dcm <- cbind.data.frame('Resultado_Contenido' = c('Errores','Correctos'), 'Contador' = c(0,length(grep("CORRECTA ESTRUCTURA Y CATALOGO",campania_dcm[,dim(campania_dcm)[2]]))))
  type_mistake_campania_dcm <- cbind.data.frame(type_mistake_campania_dcm[,1],'Campaña',type_mistake_campania_dcm[,2])
  colnames(type_mistake_campania_dcm) <- c('Resultado_Contenido','Seccion','Contador')
}


if(class(error_placement) != "character"){
  type_mistake_placement <- cbind.data.frame(error_placement[dim(error_placement)[2]],'Valor' = as.numeric(1))
  type_mistake_placement <- as.data.frame(type_mistake_placement %>% group_by( type_mistake_placement[,1]) %>% summarise_if(is.numeric,sum))
  type_mistake_placement <- cbind.data.frame(type_mistake_placement[,1],'Placement',type_mistake_placement[,2])
  colnames(type_mistake_placement) <- c('Resultado_Contenido','Seccion','Contador')
  type_mistake_placement <- arrange(type_mistake_placement,Contador)
}else if(class(error_placement) == "character"){
  type_mistake_placement <- cbind.data.frame('Resultado_Contenido' = c('Errores','Correctos'), 'Contador' = c(0,length(grep("CORRECTA ESTRUCTURA Y CATALOGO",placement[,dim(placement)[2]]))))
  type_mistake_placement <- cbind.data.frame(type_mistake_placement[,1],'Placement',type_mistake_placement[,2])
  colnames(type_mistake_placement) <- c('Resultado_Contenido','Seccion','Contador')
}



tipo_errores_dcm <- rbind.data.frame(type_mistake_creativo,type_mistake_campania_dcm, type_mistake_placement) 

error_dcm <- data.frame(
  Resultado_Contenido = factor(tipo_errores_dcm[,1]),
  Seccion = factor(tipo_errores_dcm[,2], levels = as.character(unique(tipo_errores_dcm[,2]))),
  Contador = tipo_errores_dcm[,3] 
)







########## Tablas con Kable


resumen_dcm <- kable(resumen_dcm,format = 'html',longtable = TRUE, caption = NULL,
                     booktabs = TRUE)%>%kable_styling(latex_options = c("striped", "hold_position"),full_width = T)%>%row_spec(0, bold = T, color = "white", background = "green")

error_campania_dcm <- kable(error_campania_dcm,format = 'html',longtable = TRUE, caption = NULL,
                            booktabs = TRUE)%>%kable_styling(latex_options = c("striped", "hold_position"),full_width = T)%>%row_spec(0, bold = T, color = "white", background = "green")

error_creativo <- kable(error_creativo,format = 'html',longtable = TRUE, caption = NULL,
                        booktabs = TRUE)%>%kable_styling(latex_options = c("striped", "hold_position"),full_width = T)%>%row_spec(0, bold = T, color = "white", background = "green")


error_placement <- kable(error_placement,format = 'html',longtable = TRUE, caption = NULL,
                         booktabs = TRUE)%>%kable_styling(latex_options = c("striped", "hold_position"),full_width = T)%>%row_spec(0, bold = T, color = "white", background = "green")



####### Gráfica



p_dcm <- ggplot(data=imagen_dcm, aes(x=Fuente, y=Registros, fill=Status)) +
  geom_bar(stat="identity", position=position_dodge(), colour="black") +
  scale_fill_manual(values=c("green", "red"))

p_dcm <- ggplotly(p_dcm)

p_dcm

q_dcm <- ggplot(data=error_dcm, aes(x=Seccion, y=Contador, fill=Resultado_Contenido)) +
  geom_bar(stat="identity", position=position_dodge(), colour="black")

q_dcm <- ggplotly(q_dcm)

q_dcm




error_dcm <- kable(error_dcm,format = 'html',longtable = TRUE, caption = NULL,
                   booktabs = TRUE)%>%kable_styling(latex_options = c("striped", "hold_position"),full_width = T)%>%row_spec(0, bold = T, color = "white", background = "green")






################################################################################################

#########################################     ADW  #############################################

################################################################################################


ruta <- paste("C:/Users/Luis.TorresP/Desktop/Archivos/Validador de Taxonomía/AT&T/ADWORDS/",mes,sep = '')

setwd(paste("C:/Users/Luis.TorresP/Desktop/Archivos/Validador de Taxonomía/AT&T/ADWORDS/",mes, sep = ''))

base_adw <- gs_read(gs_title('ADW AT&T'), ws = gs_ws_ls(ss = gs_title("ADW AT&T"))[grep(mes,gs_ws_ls(ss = gs_title("ADW AT&T")))])
base_adw <- data.frame(base_adw)
colnames(base_adw) <- base_adw[2,]

base_adw <- base_adw[-c(1:2),]
base_adw <- data.frame(base_adw)
base_adw <- base_adw[base_adw[,"Impressions"] != 0,]
row.names(base_adw) <- seq(dim(base_adw)[1])

row.names(base_adw) <- seq(dim(base_adw)[1])

base_adw <- data.frame(unique(base_adw[,"Campaign"]))
colnames(base_adw) <- "Campaign"
row.names(base_adw) <- seq(dim(base_adw)[1])


estructura_adw <- data.frame(matrix(nrow = 3,ncol = 3))

fuentes_adw <- data.frame(fuentes[grep('ADWORDS', toupper(fuentes[,1])),])
fuentes_adw <- fuentes_adw[c(grep('anuncios',fuentes_adw[,1]),grep('campaña',fuentes_adw[,1]),grep('cuenta',fuentes_adw[,1])),]

estructura_adw[,2:3] <- fuentes_adw






#################### Nombre de Campañas ADW #######


cam_adw <- str_split(base_adw[,1], "_") 
columnas_cam_adw <- data.frame(matrix(ncol = 2,nrow = length(cam_adw)))

for (i in seq(length(cam_adw))) {
  columnas_cam_adw[i,1:2] <- c(i,length(cam_adw[[i]]))  
}

colnames(columnas_cam_adw) <- c('No.Registro','No. Columnas') 

if(length(str_split(estructura_adw[2,3], '_')[[1]]) > max(columnas_cam_adw[,2])){
  n <- length(str_split(estructura_adw[2,3], '_')[[1]])
}else if(length(str_split(estructura_adw[2,3], '_')[[1]]) <= max(columnas_cam_adw[,2])){
  n <- max(columnas_cam_adw[,2])
}


campania_adw <- data.frame(matrix(nrow = dim(base_adw)[1], ncol = n)) 

for (i in seq(length(cam_adw)[1])) {
  campania_adw[i,seq(length(cam_adw[[i]]))] <- as.character(cam_adw[[i]])
}


if(max(columnas_cam_adw[,2])>length(str_split(estructura_adw[2,3], '_')[[1]])){
  colnames(campania_adw) <- c(as.character(str_split(estructura_adw[2,3], '_')[[1]]),rep('Variable MAL',max(columnas_cam_adw[,2])-length(str_split(estructura_adw[2,3], '_')[[1]])))
}else if(max(columnas_cam_adw[,2]) <= length(str_split(estructura_adw[2,3], '_')[[1]])){
  colnames(campania_adw) <- as.character(str_split(estructura_adw[2,3], '_')[[1]])
}

campania_adw <- cbind(base_adw[,1], campania_adw)


# Analizamos si cada columna tiene los valores correctos 

eval_contenido_campania_adw <- data.frame(matrix(nrow = dim(campania_adw)[1], ncol = length(str_split(estructura_adw[2,3], '_')[[1]])+1))
colnames(eval_contenido_campania_adw) <- as.character(str_split(estructura_adw[2,3], '_')[[1]])


diccionario_cam_adw <- data.frame(diccionario[grep(estructura_adw[2,2], diccionario[,1]),c(2,5)])
rownames(diccionario_cam_adw) <- seq(dim(diccionario_cam_adw)[1])


for (i in 2:length(str_split(estructura_adw[2,3], '_')[[1]])) {
  validador <- cbind('Validador' = is.element(campania_adw[,i],diccionario_cam_adw[grep(str_split(estructura_adw[2,3],'_')[[1]][i-1],diccionario_cam_adw[,1]),2]),'Registro' = seq(dim(campania_adw)[1]))
  eval_contenido_campania_adw[grep(0,validador[,1]),(i-1)] <- 'MAL'
  eval_contenido_campania_adw[grep(1,validador[,1]),(i-1)] <-'BIEN' 
}


eval_contenido_campania_adw[,length(str_split(estructura_adw[2,3], '_')[[1]])] <- 'BIEN'

for (i in seq(dim(eval_contenido_campania_adw)[1])) {
  if(length(grep('BIEN',eval_contenido_campania_adw[i,])) == length(str_split(estructura_adw[2,3], '_')[[1]]) ){
    eval_contenido_campania_adw[i,dim(eval_contenido_campania_adw)[2]] <- 'CORRECTA ESTRUCTURA Y CATALOGO'  
  }else if(length(grep('BIEN',eval_contenido_campania_adw[i,])) != length(str_split(estructura_adw[2,3],'_')[[1]]) && length(grep('BIEN',eval_contenido_campania_adw[i,])) !=0){
    eval_contenido_campania_adw[i,dim(eval_contenido_campania_adw)[2]] <- paste('ERROR EN:', paste(toupper(colnames(eval_contenido_campania_adw)[grep('MAL',eval_contenido_campania_adw[i,])]),collapse = '-'),sep = ' ')
  }else if(length(grep('BIEN',eval_contenido_campania_adw[i,])) ==0){
    eval_contenido_campania_adw[i,dim(eval_contenido_campania_adw)[2]] <- 'ERROR DE CATALOGO EN TODAS LAS MÉTRICAS'
  }
}


if(max(columnas_cam_adw[,2])> length(str_split(estructura_adw[2,3], '_')[[1]]) || min(columnas_cam_adw[,2])< length(str_split(estructura_adw[2,3], '_')[[1]])){
  error_estructura_campania_adw <- campania_adw[c(as.numeric(rownames(columnas_cam_adw)[columnas_cam_adw[,2]<length(str_split(estructura_adw[2,3], '_')[[1]])-1]), as.numeric(rownames(columnas_cam_adw)[columnas_cam_adw[,2]>length(str_split(estructura_adw[2,3], '_')[[1]])])),]
}else if(max(columnas_cam_adw[,2])== length(str_split(estructura_adw[2,3], '_')[[1]]) && min(columnas_cam_adw[,2])< length(str_split(estructura_adw[2,3], '_')[[1]]) ||   max(columnas_cam_adw[,2])== length(str_split(estructura_adw[2,3], '_')[[1]]) && min(columnas_cam_adw[,2])< length(str_split(estructura_adw[2,3], '_')[[1]]) || max(columnas_cam_adw[,2])== length(str_split(estructura_adw[2,3], '_')[[1]]) && min(columnas_cam_adw[,2]) == length(str_split(estructura_adw[2,3], '_')[[1]])){
  error_estructura_campania_adw <- data.frame(matrix(nrow = 0, ncol = dim(estructura_adw)[2]))
}


colnames(error_estructura_campania_adw) <- c(colnames(base_adw)[2], colnames(error_estructura_campania_adw)[2:dim(error_estructura_campania_adw)[2]])

if(dim(error_estructura_campania_adw)[1]!=0){
  for (i in seq(dim(error_estructura_campania_adw)[1])) {
    if(eval_contenido_campania_adw[as.numeric(row.names(error_estructura_campania_adw))[i],dim(eval_contenido_campania_adw)[2]] == "CORRECTA ESTRUCTURA Y CATALOGO"){
      eval_contenido_campania_adw[as.numeric(row.names(error_estructura_campania_adw))[i],dim(eval_contenido_campania_adw)[2]] <- paste('CORRECTO CATALOGO PERO ERROR DE ESTRUCTURA')
    }else if(eval_contenido_campania_adw[as.numeric(row.names(error_estructura_campania_adw))[i],dim(eval_contenido_campania_adw)[2]]!='CORRECTA ESTRUCTURA'){
      eval_contenido_campania_adw[as.numeric(row.names(error_estructura_campania_adw))[i],dim(eval_contenido_campania_adw)[2]] <- paste(eval_contenido_campania_adw[as.numeric(row.names(error_estructura_campania_adw))[i],dim(eval_contenido_campania_adw)[2]],'ERROR DE ESTRUCTURA', sep = '-') 
    }
  }
  
}else if(dim(error_estructura_campania_adw)[1]==0){
  eval_contenido_campania_adw <- eval_contenido_campania_adw
}


campania_adw <- cbind(campania_adw,eval_contenido_campania_adw)

colnames(campania_adw) <- c(colnames(base_adw)[1],colnames(campania_adw)[2:(dim(campania_adw)[2]-1)],'Evaluación')

write.csv(campania_adw, file = paste(ruta,'/AT&T_ADW_Campania.csv', sep = ''), row.names = F)



#################### Cuenta ADWORDS #########


base_adw <- gs_read(gs_title('ADW AT&T'), ws = gs_ws_ls(ss = gs_title("ADW AT&T"))[grep(mes,gs_ws_ls(ss = gs_title("ADW AT&T")))])
base_adw <- data.frame(base_adw)
colnames(base_adw) <- base_adw[2,]

base_adw <- base_adw[-c(1:2),]
base_adw <- data.frame(base_adw)
base_adw <- base_adw[base_adw[,"Impressions"] != 0,]
row.names(base_adw) <- seq(dim(base_adw)[1])

row.names(base_adw) <- seq(dim(base_adw)[1])

base_adw <- data.frame(unique(base_adw[,"Account"]))
colnames(base_adw) <- "Account"
row.names(base_adw) <- seq(dim(base_adw)[1])


cuenta_adw <- str_split(base_adw[,1], "_") 
columnas_cuenta_adw <- data.frame(matrix(ncol = 2,nrow = length(cuenta_adw)))

for (i in seq(length(cuenta_adw))) {
  columnas_cuenta_adw[i,1:2] <- c(i,length(cuenta_adw[[i]]))  
}

colnames(columnas_cuenta_adw) <- c('No.Registro','No. Columnas') 


if(length(str_split(estructura_adw[3,3], '_')[[1]]) > max(columnas_cuenta_adw[,2])){
  n <- length(str_split(estructura_adw[3,3], '_')[[1]])
}else if(length(str_split(estructura_adw[3,3], '_')[[1]]) <= max(columnas_cuenta_adw[,2])){
  n <- max(columnas_cuenta_adw[,2])
}


cuenta <- data.frame(matrix(nrow = dim(base_adw)[1], ncol = n)) 

for (i in seq(length(cuenta_adw)[1])) {
  cuenta[i,seq(length(cuenta_adw[[i]]))] <- as.character(cuenta_adw[[i]])
}


if(max(columnas_cuenta_adw[,2])>length(str_split(estructura_adw[3,3], '_')[[1]])){
  colnames(cuenta) <- c(as.character(str_split(estructura_adw[3,3], '_')[[1]]),rep('Variable MAL',max(columnas_cuenta_adw[,2])-length(str_split(estructura_adw[3,3], '_')[[1]])))
}else if(max(columnas_cuenta_adw[,2]) <= length(str_split(estructura_adw[3,3], '_')[[1]])){
  colnames(cuenta) <- as.character(str_split(estructura_adw[3,3], '_')[[1]])
}

cuenta <- cbind(base_adw[,1], cuenta)

colnames(cuenta) <- c(colnames(base_adw)[1],as.character(str_split(estructura_adw[3,3],'_')[[1]]))

# Analizamos si cada columna tiene los valores correctos 

eval_contenido_cuenta_adw <- data.frame(matrix(nrow = dim(cuenta)[1], ncol = length(str_split(estructura_adw[3,3], '_')[[1]])+1))
colnames(eval_contenido_cuenta_adw) <- as.character(str_split(estructura_adw[3,3], '_')[[1]])


diccionario_cuenta_adw <- data.frame(diccionario[grep(estructura_adw[3,2], diccionario[,1]),c(2,5)])
rownames(diccionario_cuenta_adw) <- seq(dim(diccionario_cuenta_adw)[1])


for (i in 2:(length(str_split(estructura_adw[3,3], '_')[[1]]))) {
  validador <- cbind('Validador' = is.element(cuenta[,i],diccionario_cuenta_adw[grep(str_split(estructura_adw[3,3],'_')[[1]][i-1],diccionario_cuenta_adw[,1]),2]),'Registro' = seq(dim(cuenta)[1]))
  eval_contenido_cuenta_adw[grep(0,validador[,1]),(i-1)] <- 'MAL'
  eval_contenido_cuenta_adw[grep(1,validador[,1]),(i-1)] <-'BIEN' 
}


eval_contenido_cuenta_adw[,'DESCRIPCION OPCIONAL'] <- 'BIEN'


for (i in seq(dim(eval_contenido_cuenta_adw)[1])) {
  if(length(grep('BIEN',eval_contenido_cuenta_adw[i,])) == length(str_split(estructura_adw[3,3], '_')[[1]]) ){
    eval_contenido_cuenta_adw[i,dim(eval_contenido_cuenta_adw)[2]] <- 'CORRECTA ESTRUCTURA Y CATALOGO'  
  }else if(length(grep('BIEN',eval_contenido_cuenta_adw[i,])) != length(str_split(estructura_adw[3,3],'_')[[1]]) && length(grep('BIEN',eval_contenido_cuenta_adw[i,])) != 0){
    eval_contenido_cuenta_adw[i,dim(eval_contenido_cuenta_adw)[2]] <- paste('ERROR EN:', paste(toupper(colnames(eval_contenido_cuenta_adw)[grep('MAL',eval_contenido_cuenta_adw[i,])]),collapse = '-'),sep = ' ')
  }else if(length(grep('BIEN',eval_contenido_cuenta_adw[i,])) ==0){
    eval_contenido_cuenta_adw[i,dim(eval_contenido_cuenta_adw)[2]] <- 'ERROR DE CATALOGO EN TODAS LAS MÉTRICAS'
  }
}



if(length(grep('BIEN',eval_contenido_cuenta_adw[i,seq(length(str_split(estructura_adw[3,3],'_')[[1]]))]))==length(str_split(estructura_adw[3,3],'_')[[1]])){
  error_estructura_cuenta_adw <- cuenta[grep(TRUE,is.element(cuenta[,'DESCRIPCION OPCIONAL'],"")),]
}else if(length(grep('BIEN',eval_contenido_cuenta_adw[i,seq(length(str_split(estructura_adw[3,3],'_')[[1]]))]))==length(str_split(estructura_adw[3,3],'_')[[1]])){
  error_estructura_cuenta_adw <- data.frame(matrix(nrow = 0, ncol =  length(str_split(estructura_adw[3,3], '_')[[1]])+1))
}



colnames(error_estructura_cuenta_adw) <- c(colnames(base_adw)[2], colnames(cuenta)[2:dim(cuenta)[2]])

if(dim(error_estructura_cuenta_adw)[1]!=0){
  for (i in seq(dim(error_estructura_cuenta_adw)[1])) {
    if(eval_contenido_cuenta_adw[as.numeric(row.names(error_estructura_cuenta_adw))[i],dim(eval_contenido_cuenta_adw)[2]] == "CORRECTA ESTRUCTURA Y CATALOGO"){
      eval_contenido_cuenta_adw[as.numeric(row.names(error_estructura_cuenta_adw))[i],dim(eval_contenido_cuenta_adw)[2]] <- paste('CORRECTO CATALOGO PERO ERROR DE ESTRUCTURA')
    }else if(eval_contenido_cuenta_adw[as.numeric(row.names(error_estructura_cuenta_adw))[i],dim(eval_contenido_cuenta_adw)[2]]!='CORRECTA ESTRUCTURA'){
      eval_contenido_cuenta_adw[as.numeric(row.names(error_estructura_cuenta_adw))[i],dim(eval_contenido_cuenta_adw)[2]] <- paste(eval_contenido_cuenta_adw[as.numeric(row.names(error_estructura_cuenta_adw))[i],dim(eval_contenido_cuenta_adw)[2]],'ERROR DE ESTRUCTURA', sep = '-') 
    }
  }
  
}else if(dim(error_estructura_cuenta_adw)[1]==0){
  eval_contenido_cuenta_adw <- eval_contenido_cuenta_adw
}


cuenta <- cbind(cuenta,eval_contenido_cuenta_adw)

colnames(cuenta) <- c(colnames(base_adw)[1],colnames(cuenta)[2:(dim(cuenta)[2]-1)],'Evaluación')

write.csv(cuenta, file = paste(ruta,'/AT&T_ADW_Cuenta.csv', sep = ''), row.names = F)


drive_rm(paste("~/AT&T/ADW/",mes,sep = ''))

drive_mkdir(paste("~/AT&T/ADW/",mes,sep = ''))

drive_upload(paste(ruta,'/AT&T_ADW_Campania.csv',sep = ''),path =  as_dribble(paste('~/AT&T/ADW/',mes,sep = '')), type = 'spreadsheet')

drive_upload(paste(ruta,'/AT&T_ADW_Cuenta.csv',sep = ''),path =  as_dribble(paste('~/AT&T/ADW/',mes,sep = '')), type = 'spreadsheet')





############ Resumen Total ADWORDS ############3



resumen_adw <- data.frame(matrix(ncol = 6, nrow = 2))


resumen_adw[1,1] <- 'Campaña AW'
resumen_adw[1,2:6] <- c(dim(campania_adw)[1]-length(grep('ERROR',campania_adw[,dim(campania_adw)[2]])),
                        length(grep('ERROR',campania_adw[,dim(campania_adw)[2]])),
                        dim(campania_adw)[1],
                        as.character(paste(round((dim(campania_adw)[1]-length(grep('ERROR',campania_adw[,dim(campania_adw)[2]])))/dim(campania_adw)[1]*100,2),'%')),
                        as.character(paste(round((length(grep('ERROR',campania_adw[,dim(campania_adw)[2]]))/dim(campania_adw)[1])*100,2),'%')))

if(length(grep('ERROR',campania_adw[,dim(campania_adw)[2]])) != 0){
  error_campania_adw <- campania_adw[grep('ERROR',campania_adw[,dim(campania_adw)[2]]),]
}else if(length(grep('ERROR',campania_adw[,dim(campania_adw)[2]])) == 0){
  error_campania_adw <- 'No hay Errores'
}


resumen_adw[2,1] <- 'Cuenta'
resumen_adw[2,2:6] <- c(dim(cuenta)[1]-length(grep('ERROR',cuenta[,dim(cuenta)[2]])),
                        length(grep('ERROR',cuenta[,dim(cuenta)[2]])),
                        dim(cuenta)[1],
                        as.character(paste(round((dim(cuenta)[1]-length(grep('ERROR',cuenta[,dim(cuenta)[2]])))/dim(cuenta)[1]*100,2),'%')),
                        as.character(paste(round((length(grep('ERROR',cuenta[,dim(cuenta)[2]]))/dim(cuenta)[1])*100,2),'%')))

colnames(resumen_adw) <- c('Sección','Bien Formada','Mal Formada','Total','% Bien Formada','% Mal Formada')

if(length(grep('ERROR',cuenta[,dim(cuenta)[2]])) != 0){
  error_cuenta <- cuenta[grep('ERROR',cuenta[,dim(cuenta)[2]]),]
}else if(length(grep('ERROR',cuenta[,dim(cuenta)[2]])) == 0){
  error_cuenta <- 'No hay Errores'
}


imagen_adw <- data.frame(
  Status = factor(c('Bien Formada','Mal Formada')),
  Fuente = factor(c('Campaña AW','Campaña AW','Cuenta','Cuenta'), levels = unique(resumen_adw[,1])),
  Registros = c(as.numeric(resumen_adw[1,2:3]),as.numeric(resumen_adw[2,2:3]))
)


if(class(error_cuenta) != "character"){
  type_mistake_cuenta <- cbind.data.frame(error_cuenta[dim(error_cuenta)[2]],'Valor' = as.numeric(1))
  type_mistake_cuenta <- as.data.frame(type_mistake_cuenta %>% group_by( type_mistake_cuenta[,1]) %>% summarise_if(is.numeric,sum))
  type_mistake_cuenta <- cbind.data.frame(type_mistake_cuenta[,1],'Cuenta',type_mistake_cuenta[,2])
  colnames(type_mistake_cuenta) <- c('Resultado_Contenido','Seccion','Contador')
  type_mistake_cuenta <- arrange(type_mistake_cuenta,Contador)
}else if(class(error_cuenta) == "character"){
  type_mistake_cuenta <- cbind.data.frame('Resultado_Contenido' = c('Errores','Correctos'), 'Contador' = c(0,length(grep("CORRECTA ESTRUCTURA Y CATALOGO",cuenta[,dim(cuenta)[2]]))))
  type_mistake_cuenta <- cbind.data.frame(type_mistake_cuenta[,1],'Cuenta',type_mistake_cuenta[,2])
  colnames(type_mistake_cuenta) <- c('Resultado_Contenido','Seccion','Contador')
}


if(class(error_campania_adw) != "character"){
  type_mistake_campania_adw <- cbind.data.frame(error_campania_adw[dim(error_campania_adw)[2]],'Valor' = as.numeric(1))
  type_mistake_campania_adw <- as.data.frame(type_mistake_campania_adw %>% group_by( type_mistake_campania_adw[,1]) %>% summarise_if(is.numeric,sum))
  type_mistake_campania_adw <- cbind.data.frame(type_mistake_campania_adw[,1],'Campaña AW',type_mistake_campania_adw[,2])
  colnames(type_mistake_campania_adw) <- c('Resultado_Contenido','Seccion','Contador')
  type_mistake_campania_adw <- arrange(type_mistake_campania_adw,Contador)
}else if(class(error_campania_adw) == "character"){
  type_mistake_campania_adw <- cbind.data.frame('Resultado_Contenido' = c('Errores','Correctos'), 'Contador' = c(0,length(grep("CORRECTA ESTRUCTURA Y CATALOGO",campania_adw[,dim(campania_adw)[2]]))))
  type_mistake_campania_adw <- cbind.data.frame(type_mistake_campania_adw[,1],'Campaña AW',type_mistake_campania_adw[,2])
  colnames(type_mistake_campania_adw) <- c('Resultado_Contenido','Seccion','Contador')
}


tipo_errores_adw <- rbind.data.frame(type_mistake_campania_adw,type_mistake_cuenta) 


error_adw <- data.frame(
  Resultado_Contenido = factor(tipo_errores_adw[,1]),
  Seccion = factor(tipo_errores_adw[,2], levels = as.character(unique(tipo_errores_adw[,2]))),
  Contador = tipo_errores_adw[,3] 
)





#######################################################################
# Generamos las bases que nos ayudaran a realizar el reporte historico#
#######################################################################

sm_hist_cuenta <- cbind.data.frame('Fecha' = mes, cuenta[,seq(1 + length(str_split(estructura_adw[3,3],'_')[[1]]))] )
resultados_cuenta <- data.frame(matrix(nrow = dim(sm_hist_cuenta)[1], ncol = 1))
resultados_cuenta[grep('ERROR',cuenta[,dim(cuenta)[2]]),1] <-'MAL'
resultados_cuenta[is.na(resultados_cuenta[,1]),1] <- 'BIEN'
colnames(resultados_cuenta) <- 'Resultados'
sm_hist_cuenta <- cbind.data.frame(sm_hist_cuenta,resultados_cuenta)

save(sm_hist_cuenta,file = paste(getwd(),'/Cuenta_',mes,'.rda',sep = ''))

sm_hist_campania <- cbind.data.frame('Fecha' = mes, campania_adw[,seq(1 + length(str_split(estructura_adw[2,3],'_')[[1]]))] )
resultados_campania <- data.frame(matrix(nrow = dim(sm_hist_campania)[1], ncol = 1))
resultados_campania[grep('ERROR',campania_adw[,dim(campania_adw)[2]]),1] <-'MAL'
resultados_campania[is.na(resultados_campania[,1]),1] <- 'BIEN'
colnames(resultados_campania) <- 'Resultados'
sm_hist_campania <- cbind.data.frame(sm_hist_campania,resultados_campania)

save(sm_hist_campania,file = paste(getwd(),'/Campaña_',mes,'.rda',sep = ''))





########## Tablas con Kable


resumen_adw <- kable(resumen_adw,format = 'html',longtable = TRUE, caption = NULL,
                     booktabs = TRUE)%>%kable_styling(latex_options = c("striped", "hold_position"),full_width = T)%>%row_spec(0, bold = T, color = "white", background = "green")

error_campania_adw <- kable(error_campania_adw,format = 'html',longtable = TRUE, caption = NULL,
                            booktabs = TRUE)%>%kable_styling(latex_options = c("striped", "hold_position"),full_width = T)%>%row_spec(0, bold = T, color = "white", background = "green")

error_cuenta <- kable(error_cuenta,format = 'html',longtable = TRUE, caption = NULL,
                      booktabs = TRUE)%>%kable_styling(latex_options = c("striped", "hold_position"),full_width = T)%>%row_spec(0, bold = T, color = "white", background = "green")

####### Gráfica



p_adw <- ggplot(data=imagen_adw, aes(x=Fuente, y=Registros, fill=Status)) +
  geom_bar(stat="identity", position=position_dodge(), colour="black") +
  scale_fill_manual(values=c("green", "red"))

p_adw <- ggplotly(p_adw)



q_adw <- ggplot(data=error_adw, aes(x=Seccion, y=Contador, fill=Resultado_Contenido)) +
  geom_bar(stat="identity", position=position_dodge(), colour="black")

q_adw <- ggplotly(q_adw)


error_adw <- kable(error_adw,format = 'html',longtable = TRUE, caption = NULL,
                   booktabs = TRUE)%>%kable_styling(latex_options = c("striped", "hold_position"),full_width = T)%>%row_spec(0, bold = T, color = "white", background = "green")











```





Resumen Total {data-navmenu="Summary"}
=====================================


  Row 
-------------------------------------
  
### % Taxonomia Correcta
  
```{r}
rate_resumen <- round(((length(grep(TRUE,is.element(adname_sm[,dim(adname_sm)[2]],'CORRECTA ESTRUCTURA Y CATALOGO')))+
 length(grep(TRUE,is.element(anuncios_sm[,dim(anuncios_sm)[2]],'CORRECTA ESTRUCTURA Y CATALOGO')))+
 length(grep(TRUE,is.element(campania_sm[,dim(campania_sm)[2]],'CORRECTA ESTRUCTURA Y CATALOGO')))+
  
 length(grep(TRUE,is.element(campania_dcm[,dim(campania_dcm)[2]],'CORRECTA ESTRUCTURA Y CATALOGO')))+
 length(grep(TRUE,is.element(creativo[,dim(creativo)[2]],'CORRECTA ESTRUCTURA Y CATALOGO')))+
 length(grep(TRUE,is.element(placement[,dim(placement)[2]],'CORRECTA ESTRUCTURA Y CATALOGO')))+

  length(grep(TRUE,is.element(campania_adw[,dim(campania_adw)[2]],'CORRECTA ESTRUCTURA Y CATALOGO')))+
  length(grep(TRUE,is.element(cuenta[,dim(cuenta)[2]],'CORRECTA ESTRUCTURA Y CATALOGO')))
)/(dim(adname_sm)[1]+dim(anuncios_sm)[1]+dim(campania_sm)[1]+dim(campania_dcm)[1]+dim(creativo)[1]+dim(placement)[1]+dim(campania_adw)[1]+dim(cuenta)[1]))*100,2)

gauge(rate_resumen, min = 0, max = 100, symbol = '%', gaugeSectors(
  success = c(90, 100), warning = c(80, 89), danger = c(0, 79)
))
```


###  Registros Correctos

```{r}
registros_resumen <- length(grep(TRUE,is.element(adname_sm[,dim(adname_sm)[2]],'CORRECTA ESTRUCTURA Y CATALOGO')))+
  length(grep(TRUE,is.element(anuncios_sm[,dim(anuncios_sm)[2]],'CORRECTA ESTRUCTURA Y CATALOGO')))+
  length(grep(TRUE,is.element(campania_sm[,dim(campania_sm)[2]],'CORRECTA ESTRUCTURA Y CATALOGO')))+
  
  length(grep(TRUE,is.element(campania_dcm[,dim(campania_dcm)[2]],'CORRECTA ESTRUCTURA Y CATALOGO')))+
  length(grep(TRUE,is.element(creativo[,dim(creativo)[2]],'CORRECTA ESTRUCTURA Y CATALOGO')))+
  length(grep(TRUE,is.element(placement[,dim(placement)[2]],'CORRECTA ESTRUCTURA Y CATALOGO')))+

  
  length(grep(TRUE,is.element(campania_adw[,dim(campania_adw)[2]],'CORRECTA ESTRUCTURA Y CATALOGO')))+
  length(grep(TRUE,is.element(cuenta[,dim(cuenta)[2]],'CORRECTA ESTRUCTURA Y CATALOGO')))



total_registros <- dim(adname_sm)[1]+dim(anuncios_sm)[1]+dim(campania_sm)[1]+dim(campania_dcm)[1]+dim(creativo)[1]+dim(placement)[1]+dim(campania_adw)[1]+dim(cuenta)[1]

gauge(registros_resumen, min = 0, max = total_registros, gaugeSectors(
  success = c(registros_resumen*.95,registros_resumen), warning = c(registros_resumen*.8, registros_resumen*.94), danger = c(0, registros_resumen*.79))
)
```

###  Registros Incorrectos

```{r}
registros_i_resumen <- length(grep('ERROR', adname_sm[,dim(adname_sm)[2]]))+
length(grep('ERROR', anuncios_sm[,dim(anuncios_sm)[2]]))+
length(grep('ERROR', campania_sm[,dim(campania_sm)[2]]))+

length(grep('ERROR', campania_dcm[,dim(campania_dcm)[2]]))+
length(grep('ERROR', creativo[,dim(creativo)[2]]))+
length(grep('ERROR', placement[,dim(placement)[2]]))+


length(grep('ERROR', campania_adw[,dim(campania_adw)[2]]))+
length(grep('ERROR', cuenta[,dim(cuenta)[2]]))

total_registros <- dim(adname_sm)[1]+dim(anuncios_sm)[1]+dim(campania_sm)[1]+dim(campania_dcm)[1]+dim(creativo)[1]+dim(placement)[1]+dim(campania_adw)[1]+dim(cuenta)[1]
gauge(registros_i_resumen, min = 0, max = total_registros, gaugeSectors(
  success = c(0, registros_i_resumen*.1), warning = c(registros_i_resumen*.11,registros_i_resumen*.19), danger = c(registros_i_resumen*.20,registros_i_resumen*1)
))
```


Row 
-------------------------------------

### % Taxonomia Correcta SOCIAL MEDIA
  
```{r}
rate_resumen_sm <- round(((length(grep(TRUE,is.element(adname_sm[,dim(adname_sm)[2]],'CORRECTA ESTRUCTURA Y CATALOGO')))+
 length(grep(TRUE,is.element(anuncios_sm[,dim(anuncios_sm)[2]],'CORRECTA ESTRUCTURA Y CATALOGO')))+
 length(grep(TRUE,is.element(campania_sm[,dim(campania_sm)[2]],'CORRECTA ESTRUCTURA Y CATALOGO')))
)/(dim(adname_sm)[1]+dim(anuncios_sm)[1]+dim(campania_sm)[1]))*100,2)

gauge(rate_resumen_sm, min = 0, max = 100, symbol = '%', gaugeSectors(
  success = c(90, 100), warning = c(80, 89), danger = c(0, 79)
))
```


###  Registros Correctos SOCIAL MEDIA

```{r}
registros_resumen_sm <- length(grep(TRUE,is.element(adname_sm[,dim(adname_sm)[2]],'CORRECTA ESTRUCTURA Y CATALOGO')))+
  length(grep(TRUE,is.element(anuncios_sm[,dim(anuncios_sm)[2]],'CORRECTA ESTRUCTURA Y CATALOGO')))+
  length(grep(TRUE,is.element(campania_sm[,dim(campania_sm)[2]],'CORRECTA ESTRUCTURA Y CATALOGO')))


total_registros_sm <- dim(adname_sm)[1]+dim(anuncios_sm)[1]+dim(campania_sm)[1]

gauge(registros_resumen_sm, min = 0, max = total_registros_sm, gaugeSectors(
  success = c(registros_resumen_sm*.95,registros_resumen_sm), warning = c(registros_resumen_sm*.8, registros_resumen_sm*.94), danger = c(0, registros_resumen_sm*.79))
)
```

###  Registros Incorrectos SOCIAL MEDIA

```{r}
registros_i_resumen_sm <- length(grep('ERROR', adname_sm[,dim(adname_sm)[2]]))+
length(grep('ERROR', anuncios_sm[,dim(anuncios_sm)[2]]))+
length(grep('ERROR', campania_sm[,dim(campania_sm)[2]]))

total_registros_sm <- dim(adname_sm)[1]+dim(anuncios_sm)[1]+dim(campania_sm)[1]
gauge(registros_i_resumen_sm, min = 0, max = total_registros_sm, gaugeSectors(
  success = c(0, registros_i_resumen_sm*.1), warning = c(registros_i_resumen_sm*.11,registros_i_resumen_sm*.19), danger = c(registros_i_resumen_sm*.20,registros_i_resumen_sm*1)
))
```




  Row 
-------------------------------------
  
### % Taxonomia Correcta ADWORDS
  
```{r}
rate_resumen_adw <- round(((
  length(grep(TRUE,is.element(campania_adw[,dim(campania_adw)[2]],'CORRECTA ESTRUCTURA Y CATALOGO')))+
  length(grep(TRUE,is.element(cuenta[,dim(cuenta)[2]],'CORRECTA ESTRUCTURA Y CATALOGO')))
)/(dim(campania_adw)[1]+dim(cuenta)[1]))*100,2)

gauge(rate_resumen_adw, min = 0, max = 100, symbol = '%', gaugeSectors(
  success = c(90, 100), warning = c(80, 89), danger = c(0, 79)
))
```


###  Registros Correctos ADWORDS

```{r}
registros_resumen_adw <-   length(grep(TRUE,is.element(campania_adw[,dim(campania_adw)[2]],'CORRECTA ESTRUCTURA Y CATALOGO')))+
  length(grep(TRUE,is.element(cuenta[,dim(cuenta)[2]],'CORRECTA ESTRUCTURA Y CATALOGO')))



total_registros_adw <- dim(campania_adw)[1]+dim(cuenta)[1]

gauge(registros_resumen_adw, min = 0, max = total_registros_adw, gaugeSectors(
  success = c(registros_resumen_adw*.95,registros_resumen_adw), warning = c(registros_resumen_adw*.8, registros_resumen_adw*.94), danger = c(0, registros_resumen_adw*.79))
)
```

###  Registros Incorrectos ADWORDS

```{r}
registros_i_resumen_adw <- length(grep('ERROR', campania_adw[,dim(campania_adw)[2]]))+
length(grep('ERROR', cuenta[,dim(cuenta)[2]]))

total_registros_adw <- dim(campania_adw)[1]+dim(cuenta)[1]
gauge(registros_i_resumen_adw, min = 0, max = total_registros_adw, gaugeSectors(
  success = c(0, registros_i_resumen_adw*.1), warning = c(registros_i_resumen_adw*.11,registros_i_resumen_adw*.19), danger = c(registros_i_resumen_adw*.20,registros_i_resumen_adw*1)
))
```



  Row 
-------------------------------------
  
### % Taxonomia Correcta DCM
  
```{r}
rate_resumen_dcm <- round(((
 length(grep(TRUE,is.element(campania_dcm[,dim(campania_dcm)[2]],'CORRECTA ESTRUCTURA Y CATALOGO')))+
 length(grep(TRUE,is.element(creativo[,dim(creativo)[2]],'CORRECTA ESTRUCTURA Y CATALOGO')))+
 length(grep(TRUE,is.element(placement[,dim(placement)[2]],'CORRECTA ESTRUCTURA Y CATALOGO')))
)/(dim(campania_dcm)[1]+dim(creativo)[1]+dim(placement)[1]))*100,2)

gauge(rate_resumen_dcm, min = 0, max = 100, symbol = '%', gaugeSectors(
  success = c(90, 100), warning = c(80, 89), danger = c(0, 79)
))
```


###  Registros Correctos DCM

```{r}
registros_resumen_dcm <- 
  length(grep(TRUE,is.element(campania_dcm[,dim(campania_dcm)[2]],'CORRECTA ESTRUCTURA Y CATALOGO')))+
  length(grep(TRUE,is.element(creativo[,dim(creativo)[2]],'CORRECTA ESTRUCTURA Y CATALOGO')))+
  length(grep(TRUE,is.element(placement[,dim(placement)[2]],'CORRECTA ESTRUCTURA Y CATALOGO')))



total_registros_dcm <- dim(campania_dcm)[1]+dim(creativo)[1]+dim(placement)[1]

gauge(registros_resumen_dcm, min = 0, max = total_registros_dcm, gaugeSectors(
  success = c(registros_resumen_dcm*.95,registros_resumen_dcm), warning = c(registros_resumen_dcm*.8, registros_resumen_dcm*.94), danger = c(0, registros_resumen_dcm*.79))
)
```

###  Registros Incorrectos DCM

```{r}
registros_i_resumen_dcm <- 
length(grep('ERROR', campania_dcm[,dim(campania_dcm)[2]]))+
length(grep('ERROR', creativo[,dim(creativo)[2]]))+
length(grep('ERROR', placement[,dim(placement)[2]]))

total_registros_dcm <- dim(campania_dcm)[1]+dim(creativo)[1]+dim(placement)[1]
gauge(registros_i_resumen_dcm, min = 0, max = total_registros_dcm, gaugeSectors(
  success = c(0, registros_i_resumen_dcm*.1), warning = c(registros_i_resumen_dcm*.11,registros_i_resumen_dcm*.19), danger = c(registros_i_resumen_dcm*.20,registros_i_resumen_dcm*1)
))
```









Resumen {data-navmenu="SOCIAL MEDIA"}
=====================================
  
  
  Row {data-height=150}
-------------------------------------
  
  
  
### Anuncios
  
```{r,results='asis'}
Adname_sm <- dim(adname_sm)[1]
valueBox(Adname_sm, icon = "fa-pencil")
```


###  Conjunto de Anuncios

```{r,results='asis'}
Anuncios_SM <- dim(anuncios_sm)[1]
valueBox(Anuncios_SM, icon = "fa-pencil")
```


### Campaña

```{r,results='asis'}
Campania_SM <- dim(campania_sm)[1]
valueBox(Campania_SM, icon = "fa-pencil")
```



Row {data-height=750}
-------------------------------------
  
  
### Resumen de estructura
  
```{r,results='asis'}
resumen
```



### Gráfica de estructura

```{r,results='asis'}
p
```



Gráfica de errores {data-navmenu="SOCIAL MEDIA"}
=====================================
  
### Gráfica de errores
  
```{r,results='asis'}
q
```


Errores Anuncios {data-navmenu="SOCIAL MEDIA"}
=====================================
  
  Row {data-height=150}
-------------------------------------
  
### % Registros Correctos
  
```{r}
rate_sm <- round((length(grep(TRUE,is.element(adname_sm[,dim(adname_sm)[2]],'CORRECTA ESTRUCTURA Y CATALOGO')))/dim(adname_sm)[1])*100,2)
gauge(rate_sm, min = 0, max = 100, symbol = '%', gaugeSectors(
  success = c(90, 100), warning = c(80, 89), danger = c(0, 79)
))
```


###  Registros Correctos

```{r}
registros_sm <- length(grep(TRUE,is.element(adname_sm[,dim(adname_sm)[2]],'CORRECTA ESTRUCTURA Y CATALOGO')))
gauge(registros_sm, min = 0, max = dim(adname_sm)[1], gaugeSectors(
  success = c(round(dim(adname_sm)[1]*.9), dim(adname_sm)[1]), warning = c(round(dim(adname_sm)[1]*.8), round(dim(adname_sm)[1]*.89)), danger = c(0, round(dim(adname_sm)[1]*.79))
))
```

###  Registros Incorrectos

```{r}
registros_i_sm <- length(grep('ERROR', adname_sm[,dim(adname_sm)[2]]))
gauge(registros_i_sm, min = 0, max = dim(adname_sm)[1], gaugeSectors(
  success = c(0, round(dim(adname_sm)[1]*.1) ), warning = c(round(dim(adname_sm)[1]*.11),round(dim(adname_sm)[1]*.19)), danger = c(round(dim(adname_sm)[1]*.20),round(dim(adname_sm)[1]*1))
))
```


Row {data-height=450}
-------------------------------------
  
```{r,results='asis'}
error_adname
```





Errores Conjunto de Anuncios {data-navmenu="SOCIAL MEDIA"}
=====================================
  
  Row {data-height=150}
-------------------------------------
  
### % Registros Correctos
  
```{r}
rate_ca <- round((length(grep(TRUE,is.element(anuncios_sm[,dim(anuncios_sm)[2]],"CORRECTA ESTRUCTURA Y CATALOGO")))/dim(anuncios_sm)[1])*100,2)
gauge(rate_ca, min = 0, max = 100, symbol = '%', gaugeSectors(
  success = c(90, 100), warning = c(80, 89), danger = c(0, 79)
))
```


###  Registros Correctos

```{r}
registros_ca <- length(grep(TRUE,is.element(anuncios_sm[,dim(anuncios_sm)[2]],"CORRECTA ESTRUCTURA Y CATALOGO")))
gauge(registros_ca, min = 0, max = dim(anuncios_sm)[1], gaugeSectors(
  success = c(round(dim(anuncios_sm)[1]*.9), dim(anuncios_sm)[1]), warning = c(round(dim(anuncios_sm)[1]*.8), round(dim(anuncios_sm)[1]*.89)), danger = c(0, round(dim(anuncios_sm)[1]*.79))
))
```

###  Registros Incorrectos

```{r}
registros_i_ca <- length(grep('ERROR', anuncios_sm[,dim(anuncios_sm)[2]]))
gauge(registros_i_ca, min = 0, max = dim(anuncios_sm)[1], gaugeSectors(
  success = c(0, round(dim(anuncios_sm)[1]*.1) ), warning = c(round(dim(anuncios_sm)[1]*.11),round(dim(anuncios_sm)[1]*.19)), danger = c(round(dim(anuncios_sm)[1]*.20),round(dim(anuncios_sm)[1]*1))
))
```


Row {data-height=450}
-------------------------------------
  
```{r,results='asis'}
error_anuncios
```








Errores Campaña {data-navmenu="SOCIAL MEDIA"}
=====================================
  
  Row {data-height=150}
-------------------------------------
  
### % Registros Correctos
  
```{r}
rate_p <- round((length(grep(TRUE,is.element(campania_sm[,dim(campania_sm)[2]],'CORRECTA ESTRUCTURA Y CATALOGO')))/dim(campania_sm)[1])*100,2)
gauge(rate_p, min = 0, max = 100, symbol = '%', gaugeSectors(
  success = c(90, 100), warning = c(80, 89), danger = c(0, 79)
))
```


###  Registros Correctos

```{r}
registros_p <- length(grep(TRUE,is.element(campania_sm[,dim(campania_sm)[2]],'CORRECTA ESTRUCTURA Y CATALOGO')))
gauge(registros_p, min = 0, max = dim(campania_sm)[1], gaugeSectors(
  success = c(round(dim(campania_sm)[1]*.9), dim(campania_sm)[1]), warning = c(round(dim(campania_sm)[1]*.8), round(dim(campania_sm)[1]*.89)), danger = c(0, round(dim(campania_sm)[1]*.79))
))
```

###  Registros Incorrectos

```{r}
registros_i_p <- length(grep('ERROR', campania_sm[,dim(campania_sm)[2]]))
gauge(registros_i_p, min = 0, max = dim(campania_sm)[1], gaugeSectors(
  success = c(0, round(dim(campania_sm)[1]*.1) ), warning = c(round(dim(campania_sm)[1]*.11),round(dim(campania_sm)[1]*.19)), danger = c(round(dim(campania_sm)[1]*.20),round(dim(campania_sm)[1]*1))
))
```


Row {data-height=450}
-------------------------------------
  
```{r,results='asis'}
error_campania
```










Resumen {data-navmenu="ADWORDS"}
=====================================
  
  
  Row {data-height=150}
-------------------------------------
  
  
  
### Campaña
  
```{r,results='asis'}
Campania_adw <- dim(campania_adw)[1]
valueBox(Campania_adw, icon = "fa-pencil")
```


###  Cuenta

```{r,results='asis'}
Cuenta <- dim(cuenta)[1]
valueBox(Cuenta, icon = "fa-pencil")
```



Row {data-height=750}
-------------------------------------
  
  
### Resumen de estructura
  
```{r,results='asis'}
resumen_adw
```



### Gráfica de estructura

```{r,results='asis'}
p_adw
```



Gráfica de errores {data-navmenu="ADWORDS"}
=====================================
  
### Gráfica de errores
  
```{r,results='asis'}
q_adw
```


Errores Campaña {data-navmenu="ADWORDS"}
=====================================
  
  Row {data-height=150}
-------------------------------------
  
### % Registros Correctos
  
```{r}
rate_adw <- round((length(grep(TRUE,is.element(campania_adw[,dim(campania_adw)[2]],'CORRECTA ESTRUCTURA Y CATALOGO')))/dim(campania_adw)[1])*100,2)
gauge(rate_adw, min = 0, max = 100, symbol = '%', gaugeSectors(
  success = c(90, 100), warning = c(80, 89), danger = c(0, 79)
))
```


###  Registros Correctos

```{r}
registros_adw <- length(grep(TRUE,is.element(campania_adw[,dim(campania_adw)[2]],'CORRECTA ESTRUCTURA Y CATALOGO')))
gauge(registros_adw, min = 0, max = dim(campania_adw)[1], gaugeSectors(
  success = c(round(dim(campania_adw)[1]*.9), dim(campania_adw)[1]), warning = c(round(dim(campania_adw)[1]*.8), round(dim(campania_adw)[1]*.89)), danger = c(0, round(dim(campania_adw)[1]*.79))
))
```

###  Registros Incorrectos

```{r}
registros_i_adw <- length(grep('ERROR', campania_adw[,dim(campania_adw)[2]]))
gauge(registros_i_adw, min = 0, max = dim(campania_adw)[1], gaugeSectors(
  success = c(0, round(dim(campania_adw)[1]*.1) ), warning = c(round(dim(campania_adw)[1]*.11),round(dim(campania_adw)[1]*.19)), danger = c(round(dim(campania_adw)[1]*.20),round(dim(campania_adw)[1]*1))
))
```


Row {data-height=450}
-------------------------------------
  
```{r,results='asis'}
error_campania_adw
```





Errores Cuenta {data-navmenu="ADWORDS"}
=====================================
  
  Row {data-height=150}
-------------------------------------
  
### % Registros Correctos
  
```{r}
rate_cuenta <- round((length(grep(TRUE,is.element(cuenta[,dim(cuenta)[2]], "CORRECTA ESTRUCTURA Y CATALOGO")))/dim(cuenta)[1])*100,2)
gauge(rate_cuenta, min = 0, max = 100, symbol = '%', gaugeSectors(
  success = c(90, 100), warning = c(80, 89), danger = c(0, 79)
))
```


###  Registros Correctos

```{r}
registros_cuenta <- length(grep(TRUE,is.element(cuenta[,dim(cuenta)[2]], "CORRECTA ESTRUCTURA Y CATALOGO")))
gauge(registros_cuenta, min = 0, max = dim(cuenta)[1], gaugeSectors(
  success = c(round(dim(cuenta)[1]*.9), dim(cuenta)[1]), warning = c(round(dim(cuenta)[1]*.8), round(dim(cuenta)[1]*.89)), danger = c(0, round(dim(cuenta)[1]*.79))
))
```

###  Registros Incorrectos

```{r}
registros_i_cuenta <- length(grep('ERROR', cuenta[,dim(cuenta)[2]]))
gauge(registros_i_cuenta, min = 0, max = dim(cuenta)[1], gaugeSectors(
  success = c(0, round(dim(cuenta)[1]*.1) ), warning = c(round(dim(cuenta)[1]*.11),round(dim(cuenta)[1]*.19)), danger = c(round(dim(cuenta)[1]*.20),round(dim(cuenta)[1]*1))
))
```


Row {data-height=450}
-------------------------------------
  
```{r,results='asis'}
error_cuenta
```
















Resumen {data-navmenu="DCM"}
=====================================


Row {data-height=150}
-------------------------------------



### Campaña

```{r,results='asis'}
Campania_DCM <- dim(campania_dcm)[1]
valueBox(Campania_DCM, icon = "fa-pencil")
```


###  Creativo

```{r,results='asis'}
Creativo_DCM <- dim(creativo)[1]
valueBox(Creativo_DCM, icon = "fa-pencil")
```


### Placement

```{r,results='asis'}
Placement_DCM <- dim(placement)[1]
valueBox(Placement_DCM, icon = "fa-pencil")
```


Row {data-height=750}
-------------------------------------


### Resumen de estructura

```{r,results='asis'}
resumen_dcm
```



### Gráfica de estructura

```{r,results='asis'}
p_dcm
```



Gráfica de errores {data-navmenu="DCM"}
=====================================

### Gráfica de errores

```{r,results='asis'}
q_dcm
```


Errores Campaña {data-navmenu="DCM"}
=====================================

Row {data-height=150}
-------------------------------------

### % Registros Correctos

```{r}
rate <- round((length(grep(TRUE,is.element(campania_dcm[,dim(campania_dcm)[2]],'CORRECTA ESTRUCTURA Y CATALOGO')))/dim(campania_dcm)[1])*100,2)
gauge(rate, min = 0, max = 100, symbol = '%', gaugeSectors(
  success = c(90, 100), warning = c(80, 89), danger = c(0, 79)
))
```


###  Registros Correctos

```{r}
registros <- length(grep(TRUE,is.element(campania_dcm[,dim(campania_dcm)[2]],'CORRECTA ESTRUCTURA Y CATALOGO')))
gauge(registros, min = 0, max = dim(campania_dcm)[1], gaugeSectors(
  success = c(round(dim(campania_dcm)[1]*.9), dim(campania_dcm)[1]), warning = c(round(dim(campania_dcm)[1]*.8), round(dim(campania_dcm)[1]*.89)), danger = c(0, round(dim(campania_dcm)[1]*.79))
))
```

###  Registros Incorrectos

```{r}
registros_i <- length(grep('ERROR', campania_dcm[,dim(campania_dcm)[2]]))
gauge(registros_i, min = 0, max = dim(campania_dcm)[1], gaugeSectors(
  success = c(0, round(dim(campania_dcm)[1]*.1) ), warning = c(round(dim(campania_dcm)[1]*.11),round(dim(campania_dcm)[1]*.19)), danger = c(round(dim(campania_dcm)[1]*.20),round(dim(campania_dcm)[1]*1))
))
```


Row {data-height=450}
-------------------------------------

```{r,results='asis'}
error_campania_dcm
```





Errores Creativo {data-navmenu="DCM"}
=====================================

Row {data-height=150}
-------------------------------------

### % Registros Correctos

```{r}
rate_c <- round((length(grep(TRUE,is.element(creativo[,dim(creativo)[2]],"CORRECTA ESTRUCTURA Y CATALOGO")))/dim(creativo)[1])*100,2)
gauge(rate_c, min = 0, max = 100, symbol = '%', gaugeSectors(
  success = c(90, 100), warning = c(80, 89), danger = c(0, 79)
))
```


###  Registros Correctos

```{r}
registros_c <- length(grep(TRUE,is.element(creativo[,dim(creativo)[2]],"CORRECTA ESTRUCTURA Y CATALOGO")))
gauge(registros_c, min = 0, max = dim(creativo)[1], gaugeSectors(
  success = c(round(dim(creativo)[1]*.9), dim(creativo)[1]), warning = c(round(dim(creativo)[1]*.8), round(dim(creativo)[1]*.89)), danger = c(0, round(dim(creativo)[1]*.79))
))
```

###  Registros Incorrectos

```{r}
registros_i_c <- length(grep('ERROR', creativo[,dim(creativo)[2]]))
gauge(registros_i_c, min = 0, max = dim(creativo)[1], gaugeSectors(
  success = c(0, round(dim(creativo)[1]*.1) ), warning = c(round(dim(creativo)[1]*.11),round(dim(creativo)[1]*.19)), danger = c(round(dim(creativo)[1]*.20),round(dim(creativo)[1]*1))
))
```


Row {data-height=450}
-------------------------------------

```{r,results='asis'}
error_creativo
```








Errores Placement {data-navmenu="DCM"}
=====================================

Row {data-height=150}
-------------------------------------

### % Registros Correctos

```{r}
rate_p <- round((length(grep(TRUE,is.element(placement[,dim(placement)[2]],'CORRECTA ESTRUCTURA Y CATALOGO')))/dim(placement)[1])*100,2)
gauge(rate_p, min = 0, max = 100, symbol = '%', gaugeSectors(
  success = c(90, 100), warning = c(80, 89), danger = c(0, 79)
))
```


###  Registros Correctos

```{r}
registros_p <- length(grep(TRUE,is.element(placement[,dim(placement)[2]],'CORRECTA ESTRUCTURA Y CATALOGO')))
gauge(registros_p, min = 0, max = dim(placement)[1], gaugeSectors(
  success = c(round(dim(placement)[1]*.9), dim(placement)[1]), warning = c(round(dim(placement)[1]*.8), round(dim(placement)[1]*.89)), danger = c(0, round(dim(placement)[1]*.79))
))
```

###  Registros Incorrectos

```{r}
registros_i_p <- length(grep('ERROR', placement[,dim(placement)[2]]))
gauge(registros_i_p, min = 0, max = dim(placement)[1], gaugeSectors(
  success = c(0, round(dim(placement)[1]*.1) ), warning = c(round(dim(placement)[1]*.11),round(dim(placement)[1]*.19)), danger = c(round(dim(placement)[1]*.20),round(dim(placement)[1]*1))
))
```


Row {data-height=450}
-------------------------------------

```{r,results='asis'}
error_placement
```





