---
title: "HSBC"
output: 
  flexdashboard::flex_dashboard:
    theme : journal
    source_code: embed
    orientation: rows
---

```{r, echo=FALSE, include=FALSE, warning = FALSE}
library(flexdashboard)
```

Resumen Total {data-navmenu="Summary"}
=====================================

  Row 
-------------------------------------
  
### % Taxonomia HSBC Correcta

```{r}
gauge(45, min = 0, max = 100, symbol = '%', gaugeSectors(
  success = c(90, 100), warning = c(80, 89), danger = c(0, 79)))
```

###  Registros Correctos
```{r}
gauge(80, min = 0, max = 143, gaugeSectors(
  success = c(80*.95,80), warning = c(80*.8, 80*.94), danger = c(0, 80*.79)))
```

###  Registros Incorrectos
```{r}
gauge(20, min = 0, max = 143, gaugeSectors(
  success = c(0, 20*.1), warning = c(20*.11,20*.19), danger = c(20*.20,20*1)))
```

Row 
-------------------------------------
### % Taxonomia Correcta Bussines Manager
```{r}
gauge(45, min = 0, max = 100, symbol = '%', gaugeSectors(
  success = c(90, 100), warning = c(80, 89), danger = c(0, 79)
))
```

###  Registros Correctos
```{r}
gauge(80, min = 0, max = 143, gaugeSectors(
  success = c(80*.95,80), warning = c(80*.8, 80*.94), danger = c(0, 80*.79)))
```

###  Registros Incorrectos
```{r}
gauge(20, min = 0, max = 143, gaugeSectors(
  success = c(0, 20*.1), warning = c(20*.11,20*.19), danger = c(20*.20,20*1)))
```

Row 
-------------------------------------

### % Taxonomia Correcta DCM
```{r}
gauge(45, min = 0, max = 100, symbol = '%', gaugeSectors(
  success = c(90, 100), warning = c(80, 89), danger = c(0, 79)
))
```

###  Registros Correctos
```{r}
gauge(80, min = 0, max = 143, gaugeSectors(
  success = c(80*.95,80), warning = c(80*.8, 80*.94), danger = c(0, 80*.79)))
```

###  Registros Incorrectos
```{r}
gauge(20, min = 0, max = 143, gaugeSectors(
  success = c(0, 20*.1), warning = c(20*.11,20*.19), danger = c(20*.20,20*1)))
```

Row 
-------------------------------------
### % Taxonomia Correcta DBM
```{r}
gauge(45, min = 0, max = 100, symbol = '%', gaugeSectors(
  success = c(90, 100), warning = c(80, 89), danger = c(0, 79)
))
```

###  Registros Correctos
```{r}
gauge(80, min = 0, max = 143, gaugeSectors(
  success = c(80*.95,80), warning = c(80*.8, 80*.94), danger = c(0, 80*.79)))
```

###  Registros Incorrectos
```{r}
gauge(20, min = 0, max = 143, gaugeSectors(
  success = c(0, 20*.1), warning = c(20*.11,20*.19), danger = c(20*.20,20*1)))
```

Row 
-------------------------------------

### % Taxonomia Correcta Adwords
```{r}
gauge(45, min = 0, max = 100, symbol = '%', gaugeSectors(
  success = c(90, 100), warning = c(80, 89), danger = c(0, 79)
))
```

###  Registros Correctos
```{r}
gauge(80, min = 0, max = 143, gaugeSectors(
  success = c(80*.95,80), warning = c(80*.8, 80*.94), danger = c(0, 80*.79)))
```

###  Registros Incorrectos
```{r}
gauge(20, min = 0, max = 143, gaugeSectors(
  success = c(0, 20*.1), warning = c(20*.11,20*.19), danger = c(20*.20,20*1)))
```

################################################################
Resumen {data-navmenu="Bussines Manager"}
=====================================

Row {data-height=150}
-------------------------------------

### Campaign Name Generator
  
```{r,results='asis'}

```


###  Channel Unifyng String Generator

```{r,results='asis'}

```


### Creative Name Generator

```{r,results='asis'}

```



Row {data-height=300}
-------------------------------------

### Resumen de estructura
  
```{r,results='asis'}

```

Row {data-height=300}
-------------------------------------


### Grafica de estructura

```{r,results='asis'}

```

### Grafica de Errores

```{r,results='asis'}

```


Errores Campaign Name Generator {data-navmenu="Bussines Manager"}
=====================================

Errores Channel Unifyng String Generator {data-navmenu="Bussines Manager"}
=====================================
  
Errores Creative Name Generator {data-navmenu="Bussines Manager"}
=====================================
################################################################

Resumen {data-navmenu="DCM"}
=====================================

  Row {data-height=150}
-------------------------------------

Grafica General de errores {data-navmenu="DCM"}
=====================================

Errores Campaign Name Generator {data-navmenu="DCM"}
=====================================

Errores Channel Unifyng String Generator {data-navmenu="DCM"}
=====================================
  
Errores Creative Name Generator {data-navmenu="DCM"}
=====================================
################################################################

Resumen {data-navmenu="DBM"}
=====================================

  Row {data-height=150}
-------------------------------------

Grafica General de errores {data-navmenu="DBM"}
=====================================

Errores Campaign Name Generator {data-navmenu="DBM"}
=====================================

Errores Channel Unifyng String Generator {data-navmenu="DBM"}
=====================================
  
Errores Creative Name Generator {data-navmenu="DBM"}
=====================================
################################################################

Resumen {data-navmenu="Adwords"}
=====================================

  Row {data-height=150}
-------------------------------------

Grafica General de errores {data-navmenu="Adwords"}
=====================================

Errores Campaign Name Generator {data-navmenu="Adwords"}
=====================================

Errores Channel Unifyng String Generator {data-navmenu="Adwords"}
=====================================
  
Errores Creative Name Generator {data-navmenu="Adwords"}
=====================================